臺灣臺中地方法院刑事判決
110年度金訴字第1084號
公  訴  人  臺灣臺中地方檢察署檢察官
被      告  黃文建


選任辯護人  葉錦龍律師
被      告  胡學文




選任辯護人  顏偉哲律師
被      告  游騰凱



選任辯護人  李建政律師
被      告  楊柏楷





選任辯護人  李嘉耿律師
            林柏宏律師
被      告  陳彥璋


選任辯護人  王捷拓律師
            顏偉哲律師
被      告  王建致


選任辯護人  魏上青律師
被      告  劉翰陽



選任辯護人  余承庭律師
被      告  蘇培睿


選任辯護人  林柏宏律師
            李嘉耿律師
上列被告因詐欺等案件，經檢察官提起公訴（110年度偵字第311
52號），及移送併辦（臺灣臺中地方檢察署110年度偵字第38741
號），本院判決如下：
    主    文
一、胡學文犯如附表二所示之三人以上共同犯詐欺取財罪，共三
    十二罪，均累犯，各處有期徒刑壹年伍月，扣案如附表四編
    號4至58所示之物均沒收；又犯如附表三所示之三人以上共
    同犯詐欺取財未遂罪，共一百五十罪，均累犯，各處有期徒
    刑拾月，扣案如附表四編號4至58所示之物均沒收。應執行
    有期徒刑伍年貳月。
二、游騰凱犯如附表二編號12、15至16、19至20、24至32所示之
    三人以上共同犯詐欺取財罪，共十四罪，各處有期徒刑壹年
    肆月，扣案如附表四編號4至58所示之物均沒收；又犯如附
    表三編號14、16、20、64、68、72至73、75、77、79、81至
    84、90、92至93、96至98及101至150所示之三人以上共同犯
　　詐欺取財未遂罪，共七十罪，各處有期徒刑玖月，扣案如附
　　表四編號4至58所示之物均沒收。應執行有期徒刑參年貳月
　　。
三、楊柏楷犯如附表二編號1、12、15至21、23至32所示之三人
    以上共同犯詐欺取財罪，共十九罪，各處有期徒刑壹年肆月
    ，扣案如附表四編號4至58所示之物均沒收；又犯如附表三
    編號10、12、14、16、18、20、23、26、28、48至50及53至
    150所示之三人以上共同犯詐欺取財未遂罪，共一百一十罪
    ，各處有期徒刑玖月，扣案如附表四編號4至58所示之物均
    沒收。應執行有期徒刑參年拾月。
四、陳彥璋犯如附表二所示之三人以上共同犯詐欺取財罪，共三
    十二罪，均累犯，各處有期徒刑壹年肆月，扣案如附表四編
    號4至58所示之物均沒收；又犯如附表三所示之三人以上共
    同犯詐欺取財未遂罪，共一百五十罪，均累犯，各處有期徒
    刑玖月，扣案如附表四編號4至58所示之物均沒收。應執行
    有期徒刑肆年拾月。
五、王建致犯如附表二所示之三人以上共同犯詐欺取財罪，共三
    十二罪，均累犯，各處有期徒刑壹年肆月，扣案如附表四編
    號4至58所示之物均沒收；又犯如附表三所示之三人以上共
    同犯詐欺取財未遂罪，共一百五十罪，均累犯，各處有期徒
    刑玖月，扣案如附表四編號4至58所示之物均沒收。應執行
    有期徒刑肆年拾月。
六、劉翰陽犯如附表二所示之三人以上共同犯詐欺取財罪，共三
    十二罪，各處有期徒刑壹年肆月，扣案如附表四編號4至58
    所示之物均沒收；又犯如附表三所示之三人以上共同犯詐欺
    取財未遂罪，共一百五十罪，各處有期徒刑玖月，扣案如附
    表四編號4至58所示之物均沒收。應執行有期徒刑肆年拾月
    。
七、蘇培睿犯如附表二所示之三人以上共同犯詐欺取財罪，共三
    十二罪，各處有期徒刑壹年參月，扣案如附表四編號4至58
    所示之物均沒收；又犯如附表三所示之三人以上共同犯詐欺
    取財未遂罪，共一百五十罪，各處有期徒刑捌月，扣案如附
    表四編號4至58所示之物均沒收。應執行有期徒刑肆年捌月
    。
八、黃文建犯如附表二編號1所示之三人以上共同犯詐欺取財罪
    ，處有期徒刑壹年貳月，扣案如附表五編號2所示之物沒收
    ，未扣案之犯罪所得新臺幣貳拾萬元沒收，於全部或一部不
    能沒收或不宜執行沒收時，追徵其價額；又犯如附表二編號
    2至32所示之三人以上共同犯詐欺取財罪，共三十一罪，各
    處有期徒刑壹年貳月，扣案如附表五編號2所示之物沒收；
    又犯如附表三編號1、4、5、7至150所示之三人以上共同犯
    詐欺取財未遂罪，共一百四十七罪，各處有期徒刑柒月，扣
    案如附表五編號2所示之物沒收。應執行有期徒刑貳年肆月
    。
    犯罪事實
一、胡學文、游騰凱、楊柏楷、陳彥璋、王建致、劉翰陽、蘇培
    睿及黃文建分別基於參與犯罪組織之犯意，加入由真實姓名
    年籍不詳綽號阿寶、阿漢、冠軍、大雄等人所操縱、指揮之
    以三人以上實施詐術為手段，具有持續性、牟利性之有結構
    性跨境電信詐騙組織（下稱本案詐欺組織），並與其他不詳
    姓名之詐欺組織成員共同意圖為自己不法所有，基於三人以
    上共同犯詐欺取財之犯意聯絡，以臺中市○○區○○路0段000號
    作為二線機房據點，其等之詐欺手法為：由該詐欺集團一線
    話務成員隨機撥打電話予新加坡民眾，佯裝是星展銀行或衛
    生部人員，並詐稱該民眾名下帳戶涉及洗錢、遭盜辦信用卡
    或涉及販賣假疫苗等犯罪，再將電話轉接至胡學文、游騰凱
    、楊柏楷、陳彥璋、王建致、劉翰陽、蘇培睿等人所擔任之
    二線話務成員，佯裝是大陸地區北京公安人員，詐稱可協助
    調查案件，與該民眾互加通訊軟體whats’app後製作筆錄，
    藉此取得該民眾之基本資料及金流資料，再佯稱該民眾涉及
    不法犯罪將由檢察官拘捕，將電話轉至佯裝為檢察官之三線
    話務人員，使受話民眾陷於錯誤依指示轉帳匯款，其等參與
    之期間、在組織內之分工及代號各如附表一所示，黃文建並
    按月領取新臺幣（下同）5萬元之薪資作為報酬，胡學文、
    游騰凱、楊柏楷、陳彥璋、王建致、劉翰陽及蘇培睿則依詐
    得金額之8%作為報酬。胡學文等人所屬之本案詐欺組織即以
    上開手法分別著手詐騙如附表二、三所示之犯行，並詐得如
    附表二所示之金額，如附表三部分則均無證據證明已詐得財
    物而僅止於未遂。嗣為警於民國110年9月27日13時許，持本
    院核發之搜索票至臺中市○○區○○路0段000號、120號執行搜
    索，並同步在新竹市○○路000號拘提黃文建到案，扣得如附
    表五編號2至3、5至7所示之物。經綜合相關事證確認機房據
    點為臺中市○○區○○路0段000號，乃依刑事訴訟法第131條第1
    項第1款之規定對上址逕行搜索，當場查獲在場之胡學文、
    游騰凱、楊柏楷、陳彥璋、王建致、劉翰陽及蘇培睿，並扣
    得如附表四編號4至59所示之物，而查獲上情。
二、案經臺灣臺中地方檢察署檢察官指揮內政部警政署刑事警察
    局電信偵查大隊、臺中市政府警察局刑事警察大隊偵查起訴
    。
    理    由
一、證據能力：
    被告胡學文、游騰凱、陳彥璋、王建致、蘇培睿、黃文建與
    其等之辯護人對於本案相關具傳聞性質之證據資料，均同意
    有證據能力（見本院卷㈠P436、P460、P476、P488、P504、P
    521）；被告楊柏楷、劉翰陽與其等之辯護人及公訴人對於
    本案相關具傳聞性質之證據資料，均未爭執其證據能力（見
    本院卷㈠P467、P496），且本案所引用之非供述證據，亦屬
    合法取得，除各被告於警詢、偵查及法院中未具結關於除自
    己以外其他被告涉犯組織犯罪防制條例之罪之陳述，依組織
    犯罪防制條例第12條第1項中段規定無證據能力外，其餘部
    分，依法均可作為認定犯罪事實之證據，合先敘明。
二、得心證之理由：
　　訊據被告胡學文、游騰凱、楊柏楷、陳彥璋、王建致、劉翰
    陽、蘇培睿、黃文建就其等如附表一所示參與本案機房之期
    間、於機房內所使用之代號，及在機房內之分工均供承不諱
    ，且亦均坦承以如犯罪事實欄所示之手法施詐，並有如附表
    二及附表三所示之加重詐欺既、未遂犯行等情。被告游騰凱
    之辯護人另為被告游騰凱辯護稱：單況表之性質亦屬共犯之
    自白，不能作為補強證據，故無實際報案紀錄部分之犯罪行
    為均屬不能證明應為無罪之判決。被告黃文建之辯護人另為
    被告黃文建辯護稱：被告黃文建僅負責機房成員日常生活所
    需用品及每日三餐便當之採買工作，顯非為自己犯罪而僅是
    出於幫助之意思從事構成要件以外之行為，應僅論以幫助犯
    。經查： 
  ㈠被告胡學文、游騰凱、楊柏楷、陳彥璋、王建致、劉翰陽、
    蘇培睿及黃文建分別加入由真實姓名年籍不詳綽號阿寶、阿
    漢、冠軍、大雄等人所操縱、指揮之本案詐欺組織，並以臺
    中市○○區○○路0段000號作為二線機房據點，其等之詐欺手法
    為：由該詐欺集團一線話務成員隨機撥打電話予新加坡民眾
    ，佯裝是星展銀行或衛生部人員，並詐稱該民眾名下帳戶涉
    及洗錢、遭盜辦信用卡或涉及販賣假疫苗等犯罪，再將電話
    轉接至被告胡學文、游騰凱、楊柏楷、陳彥璋、王建致、劉
    翰陽、蘇培睿等人所擔任之二線話務成員，佯裝是大陸地區
    北京公安人員，詐稱可協助調查案件，與該民眾互加通訊軟
    體whats’app後製作筆錄，藉此取得該民眾之基本資料及金
    流資料，再佯稱該民眾涉及不法犯罪將由檢察官拘捕，將電
    話轉至佯裝為檢察官之三線話務人員，使受話民眾陷於錯誤
    依指示轉帳匯款，其等參與之期間、在組織內之分工及代號
    各如附表一所示，被告黃文建並按月領取5萬元之薪資作為
    報酬，被告胡學文、游騰凱、楊柏楷、陳彥璋、王建致、劉
    翰陽及蘇培睿則依詐得金額之8%作為報酬。被告胡學文等人
    所屬之本案詐欺組織即以上開手法分別著手詐騙如附表二、
    三所示之犯行，並詐得如附表二所示之金額，如附表三部分
    則均無證據證明已詐得財物而僅止於未遂等情，均為被告胡
    學文、游騰凱、楊柏楷、陳彥璋、王建致、劉翰陽、蘇培睿
    及黃文建所自承，並有下列證據可證：
　　第一次警詢卷㈠：
    1、被告黃文建110年9月28日指認犯罪嫌疑人紀錄表（P41-4
       8）。
    2、本院110年度聲搜字第1237號搜索票、南投縣政府警察局
       仁愛分局搜索、扣押筆錄暨扣押物品目錄表（受執行人
       ：被告黃文建，執行處所：臺中市○區○○○路000號1
       至3樓）、扣案物照片（P53-61）。
    3、被告黃文建持用工作機之畫面翻拍照片（門號000000000
       2號）：
    （1）群組名稱「看房群」、「外務群」之對話訊息【即警
         詢附件1】（P67-85）。
    （2）被告之年籍資料手寫紙（P87）。
    （3）員工借支紀錄之備忘錄、採買物品相關之明細紀錄、
         與「胡文」之對話訊息、交易憑證、地址備忘錄【即
         警詢附件2】（P89-145）。
    （4）與「冠軍」之對話訊息【即警詢附件3】（P147-185）
         。
    （5）開銷月報表（記帳APP畫面）【即警詢附件4】（P187-
         195）。
    （6）聯絡人資料（含「林姿尹」、「阿弘」、「胡文」、
         「富哥」等人）【即警詢附件5】（P197-199）。
    4、臺中市政府警察局刑事警察大隊搜索、扣押筆錄暨扣押
       物品目錄表（執行處所：本件機房《臺中市○○區○○
       路○段000號》）（P261-273）。
    5、扣案平板電腦連結Onedrive雲端硬碟之檔案列印資料、
       翻拍照片：
    （1）「中華人民共和國最高人民檢察院刑事逮捕暨凍結管
         制令（涉案嫌疑人姜文怡JIANG WENYI）」【警詢附件
         1】（P277）。
    （2）詐欺講稿【警詢附件2】（P279-282）。
    （3）「審訊室監控影像檔案」畫面【警詢附件3】（P283）
         。
    （4）姜文怡JIANG WENYI之OCBC Bank帳戶存摺照片【警詢
         附件4】（P285）。
    （5）「北京市公安局經濟犯罪偵查科筆錄」、被害人之生
         活環境、財產相關資訊紀錄【警詢附件5】（P287-365
         ）。
    （6）「有產值安單」、「吃完/無產值」、「行動採買/卡
         線/照會尖兵」、「出口尖兵」、「今日死單」、「隊
         員練習區」、「沒清單安單」等文件【警詢附件6】（
         P367-392）。
    （7）業績表【警詢附件7】（P393-395）。
    （8）通訊軟體Telegram群組「客戶進度群」之對話訊息截
         圖【警詢附件8】（P397-410）。
    （9）通訊軟體telegram群組「二樓討論區」、「二群」之
         成員表、成員資訊、對話訊息截圖【警詢附件11】（
         P415-423）。
    （10）通訊軟體之群組列表（P425）。
    6、刑事警察局駐新加坡聯絡組陳報單及所附：被害人佘福
       雲SEAH HOCK HOON之筆錄、報案單、採證被害人佘福雲
       與詐騙機房Whatsapp對話之ip位置之通聯調閱查詢單（
       P427-429、P431-443、P445-461）。
    7、被告王建致持用手機之外觀照片（扣案物編號4-1）（第
       P463-465）。
    8、被告胡學文110年9月28日指認犯罪嫌疑人紀錄表（P467-
       474）。 
　　第一次警詢卷㈡：
    1、被告游騰凱、楊柏楷、陳彥璋110年9月28日指認犯罪嫌
       疑人紀錄表（P25-32、P149-156、P221-228）。
    2、本院110年度聲搜字第1237號搜索票、內政部警政署刑事
       警察局電信偵查大隊第一隊搜索、扣押筆錄暨扣押物品
       目錄表（執行處所：臺中市○○區○○路○段000號）（
       P293-301）。
　　第一次警詢卷㈢：
    1、被告王建致、劉翰陽、蘇培睿110年9月28日指認犯罪嫌
       疑人紀錄表（P21-28、P171-178、P289-296）。
    2、平板電腦畫面翻拍照片（關於APP「Bria Mobile」之通
       話紀錄）（P199-203）。
    3、本院110年度聲搜字第1237號搜索票（執行處所：臺中市
       ○○區○○路○段000號）（P297-306）。 
　　第二次警詢卷㈡：
      被告劉翰陽110年11月16日指認犯罪嫌疑人紀錄表（P341-
　　  352）。
    第二次警詢卷㈣：
    1、被害人列表、單況表（被告王建致、胡學文、蘇培睿、
       陳彥璋、劉翰陽、楊柏楷、游騰凱部分彙整）（P115-13
       8、P139-147、P149-159、P160-178、P179-188、P189-2
       02、P203-205、P206-209）。
    2、外交部東太平洋司110年11月3日亞太六字第1101356031
       號轉電表所附：駐新加坡代表處電報（含：刑事警察局
       駐新加坡聯絡組陳報單、被害人名冊及筆錄）（P211-25
       9）。 
　　110偵31152卷一：
    1、「北京市公安局經濟犯罪偵查科筆錄」（P121-201、P28
       3-289、P335-355、P387-417）。
    2、扣案平板電腦Onedrive雲端硬碟資料夾名稱「2T」、「2
       睿」、「3海」、「4棋」、「5致」、「6皮」、「7軒」
       、「8南」、「11順」、「12發」、「1文」內檔案截圖
       （P243-282）。
    3、員警110年9月27日職務報告（P427）。 
　　110偵31152卷二：
    1、「詹益和」、「劉煥隆」之身分證影本（機房成員領取
       包裹所用之身分證）（P69）。
    2、A、B、C組成員名單（P111）。
    3、被告黃文建、游騰凱110年11月3日、被告陳彥璋、王建
       致110年11月4日、被告楊柏楷、蘇培睿110年11月10日、
       被告胡學文110年11月11日指認犯罪嫌疑人紀錄表（P19-
       30、P91-102、P161-172、P193-204、P259-281、P317-3
       28、P397-408）。
    4、被告黃文建持用工作機之畫面翻拍照片（門號000000000
       2號），含：
    （1）聯絡人資料（含「林姿尹」、「漢哥」、「胡文」、
         「發」、「銘」、「瑞」、「发」、「阿睿」、「富
         哥」、「阿漢」、「寶哥」、「阿弘」等人及群組成
         員資料）（P31、P36-39、P47-52）。
    （2）備忘錄（ICLOUD之帳號、密碼）（P32）。
    （3）與「漢哥」之對話訊息截圖（P35-36）。
    （4）開銷月報表（記帳APP畫面）（P40-46）。
    （5）與「富哥」之對話訊息截圖（P49）。
    5、扣案之平板電腦之One Drive帳戶名稱「庫錢」之帳號資
       料、雲端硬碟資料夾、備忘錄畫面截圖（P66-67）。
    6、被告蘇培睿以Whatsapp與被害人視訊之畫面截圖（P333
       之1-337）。
　　110逕搜11、：
    1、臺中市政府警察局刑事警察大隊逕行搜索職務報告書、
       搜索現場、扣案物品照片（P3-27）。
    2、本院110年11月11日中院平刑倫110急搜16字第000000000
       8號函（P31）。
　　110聲同調499、中市警六卷四：
　　1、員警110年7月19日偵查報告及所附：另案新加坡籍被害
　　　 人林育偉接獲詐欺電話之門號、IP位置、插用裝置IMEI
　　　 碼、刑事警察局駐新加坡聯絡組陳報單、另案被害人林
　　　 育偉之筆錄、持用手機畫面翻拍照片、通話來源IP位置
　　　 、相關門號之雙向通聯紀錄、通聯調閱查詢單（110聲同
　　　 調499P7-55）。
　　2、機房之現場平面圖（中市警六卷四P91-93）。　 
　　本院卷㈡：
      單況表、9 月1 日至23日雲端硬碟列印資料、雲端資料
      光碟（P139-475，光碟置於卷末證物袋內）。
　　此外，尚有如附表四編號4至59及附表五編號2至3、5至7所
    示之物扣案可證。
　㈡被告黃文建自承為本案詐欺組織之外務人員，負責為機房內
    成員採買三餐及日常生活用品、接送成員進出機房、為機房
    成員代領包裹及日常生活開支帳務管理等情（見第一次警詢
    卷㈠P5、P7-11、P17-29，110偵21152卷一P206-209，110偵2
    1152卷二P8-13、P72-75），並有被告黃文建持用工作機之
    畫面翻拍照片（門號0000000000號）、「詹益和」、「劉煥
    隆」之身分證影本（機房成員領取包裹所用之身分證）等在
    卷可參（見第一次警詢卷㈠P67-199，110偵31152卷二P31至5
    2、P69）。查電信詐欺機房為免機房成員頻繁外出而洩漏行
    蹤，致引起警方之注意，而遭警方破獲，故均由詐欺機房之
    「桶主」統一指定由專人負責採買日常生活用品、料理三餐
    、接送機房成員等，即俗稱之外務人員。是以被告黃文建係
    以自己與該詐欺集團之電信詐欺機房成員共犯加重詐欺取財
    之犯意聯絡，而參與犯罪構成要件以外之行為，在共同犯意
    聯絡下，相互支援、供應彼此所需地位，相互利用他人行為
    ，以達共同詐欺取財目的及行為分擔，均屬共同正犯，而非
    僅係幫助犯。
　㈢至被告游騰凱之辯護人雖以單況表之性質亦屬共犯之自白，
    不能作為補強證據，故無實際報案紀錄部分之犯罪行為均屬
    不能證明應為無罪之判決云云，為被告游騰凱辯護。惟查，
    卷附單況表係自機房內扣得之平板電腦連結Onedrive雲端硬
    碟中下載之資料，分別由被告胡學文、游騰凱、楊柏楷、陳
    彥璋、王建致、劉翰陽及蘇培睿等二線話務手及所合作之一
    、三線話務手，於犯罪當下逐日紀錄其等所跟進詐騙之被害
    人狀況，並據以作為計算各成員可分得之報酬成數，性質上
    顯非被告自白，且真實性甚高，自得作為本案認定被告等人
    詐欺取財既、未遂犯行之依據，辯護人此部分所辯，顯不可
    採。
　㈣更明起訴之犯罪事實部分：
　　⒈公訴意旨雖以其等之詐騙模式，是先由該詐欺集團成員利
      用電腦架設之自動群發系統，隨機挑選新加坡民眾，群發
      系統發送詐騙語音訊息至該號碼段之電話，由新加坡民眾
      依電話語音之指示按鍵回撥，惟卷內並無與此部分相關之
      證據資料，證明本案詐欺組織係以此種以網際網路對公眾
      散布之手法遂行詐欺犯行，此部分之事實應予更明。
　　⒉公訴意旨雖認被告胡學文為機房管理人，惟並未敘明所謂
　　  「管理人」之工作內容為何，亦未以組織犯罪防制條例第
　　  3條第1項前段之主持、指揮犯罪組織罪起訴被告胡學文，
　　  故此部分之犯罪事實應予更明。
　　⒊公訴意旨認被告楊柏楷負責繕打教戰守則演講稿並提供予
　　  該詐欺集團內之成員，並要求其等背熟接聽電話技巧等，
　　  惟為被告楊柏楷所否認，亦無其餘機房成員指認被告楊柏
　　  楷有為此部分之行為，此部分之犯罪事實亦應予更明。
　　⒋起訴書附表一編號1-6、4-9即如下附表三編號57被害人郭
　　  志寶部分，公訴意旨認有於7/30進1.46新幣故為既遂云云
　　  。惟查，經比對卷附單況表及公訴人於審理中提出之one
　　  drive雲端硬碟內原始檔案，均無相關記載，顯係誤植，
　　  此部分之犯行應僅止於未遂，亦應更明。
　㈤綜上所述，本案事證明確，上列被告犯行均堪認定，應予依
    法論科。
三、論罪科刑：
　㈠本件依被告黃文建、胡學文、游騰凱、楊柏楷、陳彥璋、王
    建致、劉翰陽及蘇培睿所述情節及卷內證據，本案機房既為
    綽號大雄、阿寶、阿漢、冠軍等人所共同設立，被告胡學文
    、游騰凱、楊柏楷、陳彥璋、王建致、劉翰陽及蘇培睿均在
    機房內擔任詐騙機手，被告黃文建則負責協助機房日常生活
    所需，則該詐欺集團成員至少為3人以上無訛。又本案機房
    至少自110年3月起開始運作，以向新加坡民眾詐取財物為目
    的，組織縝密，分工精細，自須投入相當之成本、時間，非
    為立即實施犯罪而隨意組成，具有一定之時間上持續性、牟
    利性，自屬組織犯罪防制條例第2條所稱「3人以上，以實施
    詐術為手段，所組成具有持續性、牟利性之有結構性組織」
    ，且構成刑法第339條之4第1項第2款之加重條件無疑。
　㈡核被告黃文建、胡學文、游騰凱、楊柏楷、陳彥璋、王建致
    、劉翰陽及蘇培睿參與本案詐欺組織，均係犯組織犯罪防制
    條例第3條第1項後段之參與犯罪組織罪。被告黃文建、胡學
    文、陳彥璋、王建致、劉翰陽及蘇培睿就如附表二各編號所
    為；被告游騰凱就如附表二編號12、15至16、19至20、24至
    32所為，及被告楊柏楷就如附表二編號1、12、15至21、23
    至32所為，均係犯刑法第339條之4第1項第2款之三人上共同
    犯詐欺取財既遂罪。被告胡學文、陳彥璋、王建致、劉翰陽
    及蘇培睿就如附表三各編號所為；被告黃文建就如附表三編
    號1、4、5、7至150所為；被告游騰凱就如附表三編號14、1
    6、20、64、68、72至73、75、77、79、81至84、90、92至9
    3、96至98及101至150所為，及被告楊柏楷就如附表三編號1
    0、12、14、16、18、20、23、26、28、48至50及53至150所
    為，則均係犯同條第2項、第1項第2款之三人以上共同犯詐
    欺取財未遂罪。
　㈢現代電話、網路詐騙之犯罪型態，多為需由多人縝密分工方
    能完成之集團性犯罪。本件依被告等人所述上情，其等參與
    本案詐欺組織，係跨境詐騙新加坡人民，各階段均需有人分
    工，方能遂行集團詐欺取財之犯罪目的。次按刑法之「相續
    共同正犯」，就基於凡屬共同正犯對於共同犯意範圍內之行
    為均應負責，而共同犯意不以在實行犯罪行為前成立者為限
    ，若了解最初行為者之意思，而於其實行犯罪之中途發生共
    同犯意而參與實行者，亦足成立；故對於發生共同犯意以前
    其他共同正犯所為之行為，苟有就既成之條件加以利用而繼
    續共同實行犯罪之意思，則該行為即在共同意思範圍以內，
    應共同負責（最高法院98年度台上字第4230號判決意旨參照
    ）。是於上開被告參與本案詐欺組織期間，均應與其他詐欺
    組織成員就如附表二、三所示之加重詐欺取財既、未遂犯行
    ，論以共同正犯。
　㈣被告胡學文、楊柏楷、陳彥璋、王建致、劉翰陽、蘇培睿及
    黃文建就上開參與犯罪組織罪，與所犯附表二編號1所示首
    次加重詐欺取財罪間；被告游騰凱就上開參與犯罪組織罪，
    與其所犯附表二編號12所示首次加重詐欺取財罪間均有局部
    重疊，為想像競合關係，均應從一重依刑法第339條之4第1
    項第2款之三人以上共同犯詐欺取財既遂罪處斷。併辦部分
    與起訴部分為同一社會事實，自應由本院併予審理。
　㈤被告胡學文、陳彥璋、王建致、劉翰陽及蘇培睿就如附表二
    及附表三各編號所為；被告游騰凱就如附表二編號12、15至
    16、19至20、24至32及附表三編號14、16、20、64、68、72
    至73、75、77、79、81至84、90、92至93、96至98及101至1
    50所為；被告楊柏楷就如附表二編號1、12、15至21、23至3
    2及附表三編號10、12、14、16、18、20、23、26、28、48
    至50及53至150所為，及被告黃文建就如附表二各編號及附
    表三編號1、4、5、7至150所為，均犯意各別，行為互殊，
    侵害之法益各異，應予分論併罰。
　㈥刑之加重減輕事由：
　　⒈被告胡學文前因施用毒品案件，經臺灣桃園地方法院以10
　　  8年度審簡字第741號判處有期徒刑3月確定，於109年2月4
　　  日執行完畢；被告陳彥璋前因公共危險案件，經臺灣新竹
　　  地方法院以105年度竹交簡字第409號判處有期徒刑2月確
　　  定，於105年12月20日執行完畢；被告王建致前因施用毒
　　  品案件，經臺灣臺北地方法院以106年度簡字第2328號判
　　  處有期徒刑2月確定，於106年11月20日執行完畢等情，均
　　  有其等之臺灣高等法院被告前案紀錄表存卷可參，其等於
　　  有期徒刑之執行完畢5年以內故意再犯本案有期徒刑以上
　　  各罪，均為累犯，參酌其等本案犯罪情節，並無應量處最
　　  低法定刑，否則有違罪刑相當原則，暨有因無法適用刑法
　　  第59條酌量減輕其刑之規定，致其人身自由遭受過苛侵害
　　  之情形，自無司法院釋字第775號解釋之適用，爰依刑法
　　  第47條第1項規定及司法院釋字第775號解釋文，均依法加
　　  重其刑。
　　⒉被告胡學文、陳彥璋、王建致、劉翰陽及蘇培睿就如附表
      三各編號所示之加重詐欺取財未遂犯行；被告黃文建就如
      附表三編號1、4、5、7至150所示加重詐欺取財未遂犯行
      ；被告楊柏楷就如附表三編號10、12、14、16、18、20、
      23、26、28、48至50及53至150所示加重詐欺取財未遂犯
      行，及被告游騰凱就如附表三編號14、16、20、64、68、
      72至73、75、77、79、81至84、90、92至93、96至98及10
      1至150所示之加重詐欺取財未遂犯行，因無證據證明確有
      被害人受騙匯款，均為未遂犯，爰依刑法第25條第2項之
      規定，均減輕其刑，就被告胡學文、陳彥璋及王建致部分
      並均依法先加重後減輕之。
　　⒊組織犯罪防制條例第8條第1項雖有自白減輕其刑之規定，
      惟被告胡學文、陳彥璋、王建致、劉翰陽、蘇培睿、黃文
      建、楊柏楷就如附表二編號1、被告游騰凱就如附表二編
      號12所犯組織犯罪防制條例第3條第1項後段之參與犯罪組
      織罪，既均已從一重之加重詐欺罪處斷，且該重罪並無法
      定減刑事由，參照最高法院108年度台上字第3563號判決
      意旨，自無從再適用上開條項規定減刑（但量刑時一併審
      酌）。另組織犯罪防制條例第3條第1項後段但書規定，對
      參與犯罪組織情節輕微者，得減輕或免除其刑。係因加入
      犯罪組織成為組織之成員，不問有無參加組織活動，犯罪
      即屬成立，避免情輕法重，為求罪刑均衡，而為該但書之
      規定。上開被告所犯參與犯罪組織罪部分在形成處斷刑時
      既論以其他重罪，難以想像有再依裁量而予以減輕或免除
      其刑之必要，自無上開減輕或免除其刑規定適用之餘地，
      均附此敘明。
　㈦爰審酌被告胡學文、游騰凱、楊柏楷、劉翰陽均曾有參與詐
    欺集團之前案紀錄，被告陳彥璋、王建致、蘇培睿及黃文建
    則無相類之前科紀錄，均有其等之臺灣高等法院被告前案紀
    錄表存卷可參，被告胡學文、游騰凱、楊柏楷、劉翰陽漠視
    法律禁制一再以參與詐欺機房之方式圖謀私利，惡性非輕，
    被告陳彥彰、王建致、蘇培睿及黃文建均四肢健全、非無工
    作能力，惟不思循正途賺取所需，為圖一己之利加入本案詐
    欺組織，價值觀念亦有嚴重偏差。本案犯罪手法係高度組織
    分工下之跨國高科技犯罪，嚴重損及我國際形象，並參酌被
    告胡學文、游騰凱、楊柏楷、陳彥璋、王建致、劉翰陽及蘇
    培睿均係擔任二線話務手，負責直接與被害人聯繫並誘使被
    害人受騙上鉤，於犯罪分工上難謂邊緣，並各按假冒之角色
    依比例獲取薪資報酬，被告黃文建則未負責接聽電話，參與
    犯罪之程度較低，惡性次之。再考量上開被告在機房之時間
    長短，及犯後均坦承犯行之犯後態度，暨其等自述之智識程
    度、生活經濟狀況及檢附之相關證明（見本院卷㈠P439-447
    、P479-481、P525-557，本院卷㈡P134）等一切情狀，分別
    量處如主文所示之刑，並衡酌上開被告所犯各罪均係在同一
    機房期間內所犯，其犯罪類型、行為態樣、手段、動機、侵
    害法益種類及責任非難重複程度高度相似，經整體評價後，
    分別定其應執行之刑，以資懲儆。
　㈧又就公訴意旨聲請就上開被告審酌併依組織犯罪防制條例第3
    條第3項諭知強制工作部分，該項規定業經大法官於110年12
    月10日以釋字第812號宣告自公布日起失其效力，是本院自
    無從為依該項規定命本案被告就其等違反組織犯罪防制條例
    犯行強制工作，均併予敘明。
　㈨至被告游騰凱、楊柏楷、王建致、劉翰陽、黃文建之辯護人
    雖均請求依刑法第59條酌減其刑，被告黃文建並請求給予緩
    刑宣告云云。惟按刑法第59條立法說明指出：該條所謂「犯
    罪之情狀可憫恕」，本係指審酌刑法第57條各款所列事項以
    及其他一切與犯罪有關之情狀之結果，認其犯罪足堪憫恕者
    而言。依實務上見解，必在客觀上顯然足以引起一般同情，
    認為縱予宣告法定最低度刑猶嫌過重者，始有其適用。再按
    緩刑之宣告，除應具備刑法第74條第1項所定之形式要件外
    ，並須有可認為以暫不執行刑罰為適當之情形，始得為之。
    上開被告所犯刑法第339條之4第1項之加重詐欺罪，法定刑
    為「1年以上7年以下有期徒刑，得併科1百萬元以下罰金」
    ，其等為圖獲取非法所得，參與詐欺集團，分工精細，以前
    述方式向被害人實施詐騙，犯罪情節非輕，衡諸社會一般人
    客觀標準，實難認其所為本件犯行客觀上已有引起一般同情
    之情事，自無刑法第59條規定之適用，辯護人請求依該規定
    減輕其刑，於法不合。又被告黃文建所定應執行刑已逾2年
    ，與刑法第74條第1項所定之緩刑宣告形式要件不符，無從
    為緩刑宣告之諭知，均附此敘明。　　
四、沒收方面：
  ㈠犯罪所得：
　　⒈按沒收兼具刑罰與保安處分之性質，以剝奪人民之財產權
      為內容，係對於人民基本權所為之干預，自應受法律保留
      原則之限制。共同犯罪行為人之組織分工及不法所得，未
      必相同，特別是集團性或重大經濟、貪污犯罪，彼此間犯
      罪所得之分配懸殊，其分配較少甚或未受分配之人，如仍
      應就全部犯罪所得負連帶沒收之責，超過其個人所得之剝
      奪，無異代替其他犯罪參與者承擔刑罰，顯失公平。故共
      同犯罪之人，其所得之沒收，應就各人分得之數為之（最
      高法院104年度台上字第2986號判決及104年度第14次刑事
      庭會議決議意旨參照）。是以犯罪所得之沒收、追徵，已
      不採共犯連帶說，而應就各人分受所得之數為沒收。
　　⒉查被告黃文建自承參與本件詐欺集團之月薪為5萬元，自6
      月份加入後已領過4個月的薪水大約20萬元等情，業據其
      供述明確（見110偵31152卷二P9、本院卷㈠P147），足認
      其參與犯罪組織之犯罪所得為20萬元。應依刑法第38條之
      1第1項前段、第3項之規定，於其與參與犯罪組織犯行想
      像競合之首次加重詐欺取財犯行即附表二編號1主文項下
      宣告沒收，並於全部或一部不能沒收或不宜執行沒收時，
      追徵其價額。至被告胡學文、游騰凱、楊柏楷、陳彥璋、
      王建致、劉翰陽、蘇培睿就本案被訴犯行，均無證據證明
      其等已實際取得犯罪所得，自無從宣告沒收。
  ㈡犯罪所用之物部分：　　　
　　⒈按除有其他特別規定者外，犯罪工具物必須屬於被告所有
      ，或被告有事實上之處分權時，始得在該被告罪刑項下諭
      知沒收；至於非所有權人，又無共同處分權之共同正犯，
      自無庸在其罪刑項下諭知沒收（最高法院107年度台上字
      第1109號判決及107年度第5次刑事庭會議決議意旨參照）
      。經查，扣案如附表四編號4至58所示之電信設備，被告
      胡學文、游騰凱、楊柏楷、陳彥璋、王建致、劉翰陽、蘇
      培睿均未主張為其等私人所有且非供本案詐欺犯行使用，
      堪認均為大雄、阿寶、阿漢、冠軍等人提供予本案機房內
      成員管領使用之犯罪工具，機房內成員均有事實上處分權
      ，爰依刑法第38條第2項前段規定，於被告胡學文、游騰
      凱、楊柏楷、陳彥璋、王建致、劉翰陽、蘇培睿各該犯行
      之罪刑項下併予宣告沒收。扣案如附表五編號2所示之手
      機1支，係被告黃文建所有供其與本案詐欺組織其他成員
      聯繫使用之工具，亦據其供明在卷，亦應依同條項之規定
      ，於被告黃文建各該犯行之罪刑項下宣告沒收。
　　⒉至如附表四編號59及附表五編號3、5至7所示之物，雖係上
      開被告本案犯行之證據，惟尚非屬犯罪工具或因犯罪所生
      之物，復非違禁物，無從併予宣告沒收。如附表四編號1
      至3及附表五編號1、4所示之物，經被告胡學文及黃文建
      供稱為其等私人所有，檢察官亦未舉證與本案有何關聯；
      如附表六所示之物則均非上開被告所有，亦無其他具體事
      證足資證明係為本案犯罪所用、供預備犯罪之用或因犯罪
      所生、所得之物，亦非屬違禁物，核均與沒收之要件不符
      ，自亦無從併予沒收，均附此敘明。
五、不另為無罪之諭知：
　　公訴意旨另認上列被告就如附表二所示之加重詐欺取財既遂
    犯行，亦同時涉犯洗錢防制法第14條第1項之一般洗錢罪嫌
    等語。惟公訴意旨固認新加坡被害人遭詐騙匯入人頭帳戶之
    款項，經由不詳車手集團隨即加以提領，並以不詳方式交與
    不詳之人分贓，然觀諸卷內證據資料，並無前開被害人所匯
    入指定帳戶之開戶或交易明細資料，無從得知該等詐騙款項
    是否已遭提領或轉出，既無確切證據證明此部分有掩飾或隱
    匿犯罪所得之情形，當無適用洗錢防制法予以論罪之餘地，
    難以洗錢防制法第14條第1項之規定相繩，此部分原應為無
    罪諭知，然因檢察官認此部分與前開經本院論罪之加重詐欺
    取財罪等部分，有想像競合犯之裁判上一罪關係，爰不另為
    無罪諭知，附此敘明。
據上論斷，應依刑事訴訟法第299條第1項前段，組織犯罪防制條
例第3條第1項後段，刑法第11條前段、第28條、第339條之4第1
項第2款、第2項、第47條第1項、第25條第2項、第51條第5款、
第38條第2項前段、第38條之1第1項前段、第3項，刑法施行法第
1條之1第1項，判決如主文。
本案經檢察官陳宜君提起公訴及移送併辦，檢察官温雅惠到庭執
行職務。
中　　華　　民　　國　　111 　年　　4 　　月　　15　　日
                    刑事第十四庭審判長法  官  黃司熒
　　　　　　　　　
　　　　　　　　　                    法  官  田雅心
　　　　　　　　　
　　　　　　　　　                    法  官  江健鋒
以上正本證明與原本無異。
如不服本判決應於收受送達後20日內向本院提出上訴書狀，並應
敘述具體理由；其未敘述上訴之理由者，應於上訴期間屆滿後20
日內向本院補提理由書（均須按他造當事人之人數附繕本）「切
勿逕送上級法院」。
告訴人或被害人如不服判決，應備理由具狀向檢察官請求上訴，
上訴期間之計算，以檢察官收受判決正本之日起算。
                                      書記官  蕭訓慧
中　　華　　民　　國　　111 　年　　4 　　月　　18　　日
附錄本案論罪科刑法條全文：
組織犯罪防制條例第3條
發起、主持、操縱或指揮犯罪組織者，處3年以上10年以下有期
徒刑，得併科新臺幣1億元以下罰金；參與者，處6月以上5年以
下有期徒刑，得併科新臺幣1千萬元以下罰金。但參與情節輕微
者，得減輕或免除其刑。
具公務員或經選舉產生之公職人員之身分，犯前項之罪者，加重
其刑至二分之一。
犯第1項之罪者，應於刑之執行前，令入勞動場所，強制工作，
其期間為3年。
前項之強制工作，準用刑法第90條第2項但書、第3項及第98條第
 2項、第3項規定。
以言語、舉動、文字或其他方法，明示或暗示其為犯罪組織之成
員，或與犯罪組織或其成員有關聯，而要求他人為下列行為之一
者，處3年以下有期徒刑，得併科新臺幣3百萬元以下罰金：
一、出售財產、商業組織之出資或股份或放棄經營權。
二、配合辦理都市更新重建之處理程序。
三、購買商品或支付勞務報酬。
四、履行債務或接受債務協商之內容。
前項犯罪組織，不以現存者為必要。
以第5項之行為，使人行無義務之事或妨害其行使權利者，亦同
。
第5項、第7項之未遂犯罰之。

中華民國刑法第339條之4
犯第339條詐欺罪而有下列情形之一者，處1年以上7年以下有期
徒刑，得併科1百萬元以下罰金：
一、冒用政府機關或公務員名義犯之。
二、三人以上共同犯之。
三、以廣播電視、電子通訊、網際網路或其他媒體等傳播工具，
    對公眾散布而犯之。
前項之未遂犯罰之。

【附表一】
編號 姓名 機房內代號 角色分工 參與期間 1 胡學文 「文」、「胡文」 二線 110年4月23日起至同年9月27日查獲時止 2 游騰凱 「南」 二線 110年8月29日起至同年9月27日查獲時止 3 楊柏楷 「海」 二線 110年7月27日起至同年9月27日查獲時止 4 陳彥璋 「軒」 二線 110年4月25日起至同年9月27日查獲時止 5 王建致 「致」、「新」 二線 110年5月1日起至同年9月27日查獲時止 6 劉翰陽 「皮」 二線 110年3月11日起至同年9月27日查獲時止 7 蘇培睿 「睿」 二線 110年4月28日起至同年9月27日查獲時止 8 黃文建 「阿建」 為機房成員採買三餐及日常生活用品、接送成員進出機房、為機房成員代領包裹及日常生活開支帳務管理 110年6月初起至查獲時止 

【附表二】既遂部分
編號 起訴書附表一編號 被害人 姓名 機手 詐騙時間（起） 詐騙時間（迄） 詐騙金額 卷證出處 參與之被告 1 3-10 、 5-6 曹永記 CHOW WEN KEE 蘇培睿（睿） 、 劉翰陽（皮） 3月11日 8月15日 單況表記載： 8/15進4.01新幣 ①單況表（第二次警詢卷㈣P164、P191-192） ②「北京市公安局經濟犯罪偵查科筆錄」、被害人之生活環境、財產相關資訊紀錄（第一次警詢卷㈠P327） 胡學文 楊柏楷 陳彥璋 王建致 劉翰陽 蘇培睿 黃文建 2 2-3 、 3-4 郜艺清 GAO YI QING 胡學文（文） 、 蘇培睿（睿） 4月23日 7月8日 單況表記載： 06/01進9.5新幣 06/07進1.18新幣 單況表（第二次警詢卷㈣P149、P161） 胡學文 陳彥璋 王建致 劉翰陽 蘇培睿 黃文建 3 2-7 黎思瑩 loy saying benita 胡學文（文） 4月24日 6月3日 單況表記載： 5/21進2.08新幣 單況表（第二次警詢卷㈣P151） 胡學文 陳彥璋 王建致 劉翰陽 蘇培睿 黃文建 4 4-7 陳麗婷 tanlay tyng judy 陳彥璋（軒） 4月25日 7月18日 單況表記載： 6/30進6.23新幣 單況表（第二次警詢卷㈣P180-181） 胡學文 陳彥璋 王建致 劉翰陽 蘇培睿 黃文建 5 3-7 、 5-1 林麗英 LIM LEE ENG 蘇培睿（睿） 、 劉翰陽（皮） 5月2日 7月8日 單況表記載： 06/10進8.85新幣   6/18進14.57新幣 單況表（第二次警詢卷㈣P162-163、P189-190） 胡學文 陳彥璋 王建致 劉翰陽 蘇培睿 黃文建 6 2-9 、 3-9 許薇薇 KOH HWEE  胡學文（文） 、 蘇培睿（睿） 5月6日 7月13日 單況表記載： 7/13進1.8新 單況表（第二次警詢卷㈣P152、P163-164） 胡學文 陳彥璋 王建致 劉翰陽 蘇培睿 黃文建 7 1-5 、 3-5 鄭喜勝 TAY HEE SENG 王建致（致） 、 蘇培睿（睿） 5月11日 7月8日 單況表記載： 06/02進2新幣 單況表（第二次警詢卷㈣P140） 胡學文 陳彥璋 王建致 劉翰陽 蘇培睿 黃文建 8 4-3 李三華 lee sa bah 陳彥璋（軒） 5月12日 6月3日 單況表記載： 06/02進9.5新幣   06/03進1.2新幣 單況表（第二次警詢卷㈣P179） 胡學文 陳彥璋 王建致 劉翰陽 蘇培睿 黃文建 9 2-8 顏鈺嫻 ganyee xian 胡學文（文） 5月13日 6月17日 單況表記載： 6/17進1.32 單況表（第二次警詢卷㈣P151） 胡學文 陳彥璋 王建致 劉翰陽 蘇培睿 黃文建 10 2-5 、 4-4 、 5-2 楊艷嬌 YEO YAM KEOW 胡學文（文） 、 陳彥璋（軒） 、 劉翰陽（皮） 5月17日 6月23日 單況表記載： 06/23進7.5新幣 單況表（第二次警詢卷㈣P150-151、P179-180、P190） 胡學文 陳彥璋 王建致 劉翰陽 蘇培睿 黃文建 11 2-2 王藝青 WANG YI QING 胡學文（文） 5月21日 6月17日 單況表記載： 05/28進0.79新幣   6/17進1.21新幣 單況表（第二次警詢卷㈣P149） 胡學文 陳彥璋 王建致 劉翰陽 蘇培睿 黃文建 12 4-13 林麗桓 LING LI HUAN 陳彥璋（軒） 5月24日 9月13日 單況表記載： 7/21進3.1新幣（起訴書附表一漏載該筆） 8/28進2.7新幣 （起訴書附表一誤植「9/8進0.83」） 9/13進1.5新幣 ①單況表（第二次警詢卷㈣P182-183） ②「北京市公安局經濟犯罪偵查科筆錄」、被害人之生活環境、財產相關資訊紀錄（110偵31152卷一P139） 胡學文 游騰凱 楊柏楷 陳彥璋 王建致 劉翰陽 蘇培睿 黃文建 13 2-4 、 3-6 林光裕 LIM KONG YUH 胡學文（文）、 蘇培睿（睿） 5月25日 7月13日 單況表記載： 06/03進17.2新幣   06/17進5.8新幣    6/28進5.22新幣   7/5 進5新 7/13 進7新幣 單況表（第二次警詢卷㈣P149、P161-162） 胡學文 陳彥璋 王建致 劉翰陽 蘇培睿 黃文建 14 4-6 劉玉珠 lawgek choo 陳彥璋（軒） 6月4日 6月17日 單況表記載： 6/17進1.35新幣 單況表（第二次警詢卷㈣P180） 胡學文 陳彥璋 王建致 劉翰陽 蘇培睿 黃文建 15 3-8 、 5-3 林秀蘭 LIM SIEW LAN 蘇培睿（睿）、 劉翰陽（皮） 6月11日 9月20日 單況表記載： 08/27進0.99新幣 9/3進2.14新幣 9/20進2.1新幣 單況表（第二次警詢卷㈣P163、P190-191） 胡學文 游騰凱 楊柏楷 陳彥璋 王建致 劉翰陽 蘇培睿 黃文建 16 4-11 劉美卿 LOW MUI KENG 陳彥璋（軒） 7月12日 9月13日 單況表記載： 7/30進7.87新幣   7/31進4.93新幣   08/03進1.75新幣   8/21進1.2新   9/13進0.42新 ①單況表（第二次警詢卷㈣P181-182） ②「北京市公安局經濟犯罪偵查科筆錄」（110偵31152卷一P337） 胡學文 游騰凱 楊柏楷 陳彥璋 王建致 劉翰陽 蘇培睿 黃文建 17 4-10 植桂寬 CHEK KWAI FOON 陳彥璋（軒） 7月13日 7月30日 單況表記載： 7/30進7.1新幣 單況表（第二次警詢卷㈣P181-182） 胡學文 楊柏楷 陳彥璋 王建致 劉翰陽 蘇培睿 黃文建 18 4-8 吳玉蘭 EUNICEGOHGEK LAN 陳彥璋（軒） 7月15日 7月30日 單況表記載： 7/30進1.46新幣 單況表（第二次警詢卷㈣P181） 胡學文 楊柏楷 陳彥璋 王建致 劉翰陽 蘇培睿 黃文建 19 1-8 、 3-11 徐偉山 CHOOI WAI SAN 王建致（致）、 蘇培睿（睿） 7月17日 9月23日 單況表記載： 9/16進1.1新幣 單況表（第二次警詢卷㈣P141、P164-165） 胡學文 游騰凱 楊柏楷 陳彥璋 王建致 劉翰陽 蘇培睿 黃文建 20 1-2 、 3-3 黃裕鵬 NG JOO PONG 王建致（致）、 蘇培睿（睿） 7月23日 9時許（起訴書附表一誤載為28日 ） 8月30日 ①單況表記載： 8/20進1.28新幣   8/21進8.31新幣 ②報案資料： 詐欺金額5萬4104元（起訴書附表一誤載為$25,0 00）（SGD）【約TWD 511 ,878】 ①單況表（第二次警詢卷㈣P139） ②新加坡警察之報案單明細、警方報告（含被害人筆錄）（第二次警詢卷㈣P228、P250-251） ③「北京市公安局經濟犯罪偵查科筆錄」、被害人之生活環境、財產相關資訊紀錄（第一次警詢卷㈠P361-362） 胡學文 游騰凱 楊柏楷 陳彥璋 王建致 劉翰陽 蘇培睿 黃文建 21 1-1 、 3-2 佘福雲 SEAH HOCK HOON 王建致（致）、 蘇培睿（睿） 7月24日 8月25日 ①單況表記載 　： 08/10進0.42新 ②報案資料： 詐騙金額$60 00（SGD） 【約TWD122, 851】 ①單況表（第二次警詢卷㈣P139） ②新加坡警察之報案單明細、警方報告（含被害人筆錄）（第二次警詢卷㈣P228、P230-232） ③「北京市公安局經濟犯罪偵查科筆錄」、被害人之生活環境、財產相關資訊紀錄（第一次警詢卷㈠P321） 胡學文 楊柏楷 陳彥璋 王建致 劉翰陽 蘇培睿 黃文建 22 2-1 陳金發 TAN KIM FATT  胡學文（文） 7月24日 7月24日 ①單況表記載 　： 筆錄過程評 估客戶無產 值，筆錄清 單1000新幣 ，鋪陳二段 ，安單 ②報案資料： 詐欺金額$97 8.2（SGD） 【約TWD 20, 029】 ①單況表（第二次警詢卷㈣P149） ②新加坡警察之報案單明細、警方報告（含被害人筆錄）（第二次警詢卷㈣P220、P223-225） 胡學文 陳彥璋 王建致 劉翰陽 蘇培睿 黃文建 23 1-7 、 4-12 陳金泉 TAN KIM CHUAN 王建致（致）、 陳彥璋（軒） 8月2日 8月22日 單況表記載： 8/19進0.54新幣   8/20進5.66新 ①單況表（第二次警詢卷㈣P141、P182） ②「北京市公安局經濟犯罪偵查科筆錄」（110偵31152卷一P341） 胡學文 楊柏楷 陳彥璋 王建致 劉翰陽 蘇培睿 黃文建 24 1-4 、 3-1 、 4-2 安曉寧 anxiao ning 王建致（致）、 蘇培睿（睿）、 陳彥璋（軒） 8月5日 （起訴書附表一誤載為6日） 9月18日 ①單況表記載 　： 9/4進2萬草 9/5進10.5草 ②報案資料： 詐欺金額$50, 000（SGD）約【TWD 1,023,756】 ①單況表（第二次警詢卷㈣P140） ②新加坡警察之報案單明細、警方報告（含被害人筆錄）（第二次警詢卷㈣P228、P248-249） ③「北京市公安局經濟犯罪偵查科筆錄」、被害人之生活環境、財產相關資訊紀錄（第一次警詢卷㈠P331-332） 胡學文 游騰凱 楊柏楷 陳彥璋 王建致 劉翰陽 蘇培睿 黃文建 25 4-14 陳國蓉 tankok yoong 陳彥璋（軒） 8月12日 9月16日 單況表記載： 9/3進1.75新幣。 ①單況表（第二次警詢卷㈣P183） ②「北京市公安局經濟犯罪偵查科筆錄」（110偵31152卷一P345） 胡學文 游騰凱 楊柏楷 陳彥璋 王建致 劉翰陽 蘇培睿 黃文建 26 3-12 、 5-7 許容銡 KOH ENG KIAT 蘇培睿（睿）、 劉翰陽（皮） 8月18日 9月22日 單況表記載： 9/17進3新幣 ①單況表（第二次警詢卷㈣P165） ②「北京市公安局經濟犯罪偵查科筆錄」（110偵31152卷一P175） 胡學文 游騰凱 楊柏楷 陳彥璋 王建致 劉翰陽 蘇培睿 黃文建 27 1-3 李小翠 LEE SIEW CHOI 王建致（致） 8月20日 9月16日 ①單況表記載 　： 9/3進3.45新幣 9/4進4.88新 9/16進2.7新幣 ②報案資料： 詐欺金額$110 ,322（SGD）【約TWD 2,258,857】 ①單況表（第二次警詢卷㈣P139-140） ②新加坡警察之報案單明細、警方報告（含被害人筆錄）（第二次警詢卷㈣P220、P226-227） ③「北京市公安局經濟犯罪偵查科筆錄」（110偵31152卷一P141） 胡學文 游騰凱 楊柏楷 陳彥璋 王建致 劉翰陽 蘇培睿 黃文建 28 2-6 、 5-5 朱宇凡 Zhu Yufan 胡學文（文）、 劉翰陽（皮） 8月24日 9月25日 單況表記載： 09/25進4.99新幣 ①單況表（第二次警詢卷㈣P151） ②「北京市公安局經濟犯罪偵查科筆錄」、被害人之生活環境、財產相關資訊紀錄（第一次警詢卷㈠P299-300） 胡學文 游騰凱 楊柏楷 陳彥璋 王建致 劉翰陽 蘇培睿 黃文建 29 4-15 、 6-1 王雪芳 ONG XUE FANG CHRISTINA 陳彥璋（軒）、 楊柏楷（海） 8月26日 （起訴書附表一誤載為7月29日） 9月16日 單況表記載： 9/4進3.35新幣 ①單況表（第二次警詢卷㈣P183、P203） ②「北京市公安局經濟犯罪偵查科筆錄」（110偵31152卷一P347） 胡學文 游騰凱 楊柏楷 陳彥璋 王建致 劉翰陽 蘇培睿 黃文建 30 4-1 尹漢基 Wanhon kee 陳彥璋（軒） 8月31日 9月23日 ①單況表記載 　： 09/10進9.95新幣   09/11進4.93新幣   09/13進17.6新幣   09/20進1.01新幣   09/23進4新幣 （起訴書附表一誤植「09/ 26進5新幣」 ） ②報案資料： 詐欺金額$415 ,999（SGD）【約TWD 8,517,631】 ①單況表（第二次警詢卷㈣P179） ②新加坡警察之報案單明細、警方報告（含被害人筆錄）（第二次警詢卷㈣P228、P239-240） ③「北京市公安局經濟犯罪偵查科筆錄」（110偵31152卷一P349） 胡學文 游騰凱 楊柏楷 陳彥璋 王建致 劉翰陽 蘇培睿 黃文建 31 5-4 黃友京 NG EUGENE 劉翰陽（皮） 9月1日 9月17日 單況表記載： 09/17進2.5新 ①單況表（第二次警詢卷㈣P191） ②「北京市公安局經濟犯罪偵查科筆錄」、被害人之生活環境、財產相關資訊紀錄（第一次警詢卷㈠P297） 胡學文 游騰凱 楊柏楷 陳彥璋 王建致 劉翰陽 蘇培睿 黃文建 32 4-5 雷迪元 Lwee diyuan,daniel 陳彥璋（軒） 9月12日 9月15日（起訴書附表一誤載為25日） 單況表記載： 09/25進1.59新幣 ①單況表（第二次警詢卷㈣P180） ②扣案雲端資料光碟： 　路徑：00000000one_drive/單況/歷史單況/21-09/0000-00-00單況表頁6-7 胡學文 游騰凱 楊柏楷 陳彥璋 王建致 劉翰陽 蘇培睿 黃文建 

【附表三】未遂部分
編號 起訴書附表二編號 被害人姓名 機手 詐騙時間（起） 詐騙時間（迄） 卷證（單況表）出處 參與之被告 1 3-62 、 5-10 鄭國蘭 tee koi lian 蘇培睿（睿） 、 劉翰陽（皮） 3月16日 6月1日 單況表（第二次警詢卷㈣P177、P192-193） 胡學文 陳彥璋 王建致 劉翰陽 蘇培睿 黃文建 2 5-11 何泳聖 HO YONG SHENG 劉翰陽（皮） 4月17日 5月30日 單況表（第二次警詢卷㈣P193） 胡學文 陳彥璋 王建致 劉翰陽 蘇培睿 3 5-12 林金駿 limkim jun 劉翰陽（皮） 4月22日 5月31日 單況表（第二次警詢卷㈣P193） 胡學文 陳彥璋 王建致 劉翰陽 蘇培睿 4 1-13 、 4-35 陳再強 TAN CHOI keon 王建致（致） 、 陳彥璋（軒） 5月1日 6月5日 單況表（第二次警詢卷㈣P143、P186） 胡學文 陳彥璋 王建致 劉翰陽 蘇培睿 黃文建 5 3-16 李愛芝 lee ai tee 蘇培睿（睿） 5月2日 6月12日（起訴書附表二誤載為22日） 單況表（第二次警詢卷㈣P166） 胡學文 陳彥璋 王建致 劉翰陽 蘇培睿 黃文建 6 2-10 陳康盛 THANG KANG SHENG 胡學文（文） 5月17日 5月23日 單況表（第二次警詢卷㈣P152） 胡學文 陳彥璋 王建致 劉翰陽 蘇培睿 7 2-18 姚志豪 YOU CHEE HOE 胡學文（文） 5月19日 6月12日 單況表（第二次警詢卷㈣P155） 胡學文 陳彥璋 王建致 劉翰陽 蘇培睿 黃文建 8 5-13 王勇勝 WONG YONG SHENG 劉翰陽（皮） 5月19日 6月1日 單況表（第二次警詢卷㈣P193） 胡學文 陳彥璋 王建致 劉翰陽 蘇培睿 黃文建 9 3-17 、 5-14 白通興 PEH TONG HENG 蘇培睿（睿） 、 劉翰陽（皮） 5月21日 6月10日 單況表（第二次警詢卷㈣P166-167） 胡學文 陳彥璋 王建致 劉翰陽 蘇培睿 黃文建 10 1-14 、 3-63 張錦利 TEO KIM LEE 王建致（致） 、 蘇培睿（睿） 5月25日 8月25日 ①單況表（第二次警詢卷㈣P143、P177） ②「北京市公安局經濟犯罪偵查科筆錄」、被害人之生活環境、財產相關資訊紀錄（第一次警詢卷㈠P357-358） 胡學文 楊柏楷 陳彥璋 王建致 劉翰陽 蘇培睿 黃文建 11 5-15 梁宗賢 LEONG CHON YIEN 劉翰陽（皮） 5月25日 6月22日 單況表（第二次警詢卷㈣P193-194） 胡學文 陳彥璋 王建致 劉翰陽 蘇培睿 黃文建 12 4-36 、 5-16 邱福來 KOO HOCK LYE 陳彥璋（軒） 、 劉翰陽（皮） 5月26日 8月16日 ①單況表（第二次警詢卷㈣P186-187、P194） ②「北京市公安局經濟犯罪偵查科筆錄」、被害人之生活環境、財產相關資訊紀錄（第一次警詢卷㈠P309） 胡學文 楊柏楷 陳彥璋 王建致 劉翰陽 蘇培睿 黃文建 13 2-19 、 5-17 陳金明 TAN KIM MENG MICHAEL 胡學文（文） 、 劉翰陽（皮） 5月27日 6月8日 ①單況表（第二次警詢卷㈣P155、P194） ②「北京市公安局經濟犯罪偵查科筆錄」、被害人之生活環境、財產相關資訊紀錄（第一次警詢卷㈠P313） 胡學文 陳彥璋 王建致 劉翰陽 蘇培睿 黃文建 14 1-15 、 3-18 陳福明 TAN HOCK BENG 王建致（致） 、 蘇培睿（睿） 5月31日 9月19日 ①單況表（第二次警詢卷㈣P143-144、P167） ②「北京市公安局經濟犯罪偵查科筆錄」、被害人之生活環境、財產相關資訊紀錄（第一次警詢卷㈠P359-360） 胡學文 游騰凱 楊柏楷 陳彥璋 王建致 劉翰陽 蘇培睿 黃文建 15 3-19 、 5-18 張聖馨 tessa teo shen xin 蘇培睿（睿） 、 劉翰陽（皮） 6月5日 7月15日 單況表（第二次警詢卷㈣P167） 胡學文 陳彥璋 王建致 劉翰陽 蘇培睿 黃文建 16 4-37 陈伟芳 TAN WEI FANG 陳彥璋（軒） 6月8日 9月16日 ①單況表（第二次警詢卷㈣P187） ②「北京市公安局經濟犯罪偵查科筆錄」、被害人之生活環境、財產相關資訊紀錄（ 110偵31152卷一P131） 胡學文 游騰凱 楊柏楷 陳彥璋 王建致 劉翰陽 蘇培睿 黃文建 17 2-20 、 3-20 貝莉芳 Pooi Lee fong 胡學文（文） 、 蘇培睿（睿） 6月12日 7月19日 ①單況表（第二次警詢卷㈣P155、P168） ②「北京市公安局經濟犯罪偵查科筆錄」、被害人之生活環境、財產相關資訊紀錄（第一次警詢卷㈠P341） 胡學文 陳彥璋 王建致 劉翰陽 蘇培睿 黃文建 18 5-19 陳世安 TAN SAY ANN 劉翰陽（皮） 6月14日 8月16日 ①單況表（第二次警詢卷㈣P194-195） ②「北京市公安局經濟犯罪偵查科筆錄」、被害人之生活環境、財產相關資訊紀錄（第一次警詢卷㈠P315） 胡學文 楊柏楷 陳彥璋 王建致 劉翰陽 蘇培睿 黃文建 19 5-20 潘秀中 PAN XIU ZHONG 劉翰陽（皮） 6月14日 6月18日 單況表（第二次警詢卷㈣P195） 胡學文 陳彥璋 王建致 劉翰陽 蘇培睿 黃文建 20 5-21 李文嬸 LI WENSHEN 劉翰陽（皮） 6月16日 9月19日 ①單況表（第二次警詢卷㈣P195） ②「北京市公安局經濟犯罪偵查科筆錄」、被害人之生活環境、財產相關資訊紀錄（第一次警詢卷㈠P311） 胡學文 游騰凱 楊柏楷 陳彥璋 王建致 劉翰陽 蘇培睿 黃文建 21 1-16 袁鴻才 WONG HONG CHYE 王建致（致） 6月23日 6月24日 單況表（第二次警詢卷㈣P144） 胡學文 陳彥璋 王建致 劉翰陽 蘇培睿 黃文建 22 1-17 周紫榆 CHEW KOON EE 王建致（致） 6月24日 6月24日 單況表（第二次警詢卷㈣P144） 胡學文 陳彥璋 王建致 劉翰陽 蘇培睿 黃文建 23 2-11 、 5-22 梁穎嫻 NEO YING XIAN 胡學文（文） 、 劉翰陽（皮） 6月24日 8月9日（起訴書附表二誤載為10日） ①單況表（第二次警詢卷㈣P152-153、P195-196） ②「北京市公安局經濟犯罪偵查科筆錄」、被害人之生活環境、財產相關資訊紀錄（第一次警詢卷㈠P317） 胡學文 楊柏楷 陳彥璋 王建致 劉翰陽 蘇培睿 黃文建 24 3-21 陳大衛 TAN LIM PEH 蘇培睿（睿） 7月8日 7月14日（起訴書附表二誤載為15日） 單況表（第二次警詢卷㈣P168） 胡學文 陳彥璋 王建致 劉翰陽 蘇培睿 黃文建 25 3-22 齊月 QI YUE 蘇培睿（睿） 7月10日 7月15日 單況表（第二次警詢卷㈣P168） 胡學文 陳彥璋 王建致 劉翰陽 蘇培睿 黃文建 26 4-16 俞玫 yu mei 陳彥璋（軒） 7月10日 7月31日 單況表（第二次警詢卷㈣P183） 胡學文 楊柏楷 陳彥璋 王建致 劉翰陽 蘇培睿 黃文建 27 4-17 韓瑋枝 vicki han wee kee 陳彥璋（軒） 7月10日 7月10日 單況表（第二次警詢卷㈣P183-184） 胡學文 陳彥璋 王建致 劉翰陽 蘇培睿 黃文建 28 3-15 王聲宏 ONG SHEN GHONG 蘇培睿（睿） 7月11日 8月25日 ①單況表（第二次警詢卷㈣P166） ②「北京市公安局經濟犯罪偵查科筆錄」、被害人之生活環境、財產相關資訊紀錄（第一次警詢卷㈠P323） 胡學文 楊柏楷 陳彥璋 王建致 劉翰陽 蘇培睿 黃文建 29 3-23 柳天興 LIEW THIAN ENG 蘇培睿（睿） 7月12日 7月15日 單況表（第二次警詢卷㈣P168-169） 胡學文 陳彥璋 王建致 劉翰陽 蘇培睿 黃文建 30 3-24 陳升文 CHEN SHENG WEN 蘇培睿（睿） 7月12日 7月12日 單況表（第二次警詢卷㈣P169） 胡學文 陳彥璋 王建致 劉翰陽 蘇培睿 黃文建 31 2-21 林巧云 LIM QIAO YUN 胡學文（文） 7月12日 7月12日 單況表（第二次警詢卷㈣P155） 胡學文 陳彥璋 王建致 劉翰陽 蘇培睿 黃文建 32 2-22 陈政国 TAN CHIN KOK 胡學文（文） 7月13日 7月13日 單況表（第二次警詢卷㈣P156） 胡學文 陳彥璋 王建致 劉翰陽 蘇培睿 黃文建 33 3-25 劉昱廷 Low YU TING 蘇培睿（睿） 7月13日 7月14日 單況表（第二次警詢卷㈣P169） 胡學文 陳彥璋 王建致 劉翰陽 蘇培睿 黃文建 34 4-18 姚娜 YAO NA 陳彥璋（軒） 7月13日 7月13日 單況表（第二次警詢卷㈣P184） 胡學文 陳彥璋 王建致 劉翰陽 蘇培睿 黃文建 35 4-19 譚瑋賢 THAM WEI XIAN 陳彥璋（軒） 7月14日 7月14日 單況表（第二次警詢卷㈣P184） 胡學文 陳彥璋 王建致 劉翰陽 蘇培睿 黃文建 36 3-26 許德興 Koh beck seng 蘇培睿（睿） 7月16日 7月16日 單況表（第二次警詢卷㈣P169） 胡學文 陳彥璋 王建致 劉翰陽 蘇培睿 黃文建 37 2-23 、 3-27 黃凤英 WONG FONG YENG 胡學文（文） 、 蘇培睿（睿） 7月16日 7月25日 單況表（第二次警詢卷㈣P156、P169） 胡學文 陳彥璋 王建致 劉翰陽 蘇培睿 黃文建 38 2-24 赵彬 ZHAO BIN 胡學文（文） 7月17日 7月17日 單況表（第二次警詢卷㈣P156） 胡學文 陳彥璋 王建致 劉翰陽 蘇培睿 黃文建 39 3-28 張桂錦 CHANG WEI KUM 蘇培睿（睿） 7月17日 7月22日 單況表（第二次警詢卷㈣P169-170） 胡學文 陳彥璋 王建致 劉翰陽 蘇培睿 黃文建 40 3-29 梁建明 LEONG KIN MENG 蘇培睿（睿） 7月17日 7月26日 單況表（第二次警詢卷㈣P170） 胡學文 陳彥璋 王建致 劉翰陽 蘇培睿 黃文建 41 4-20 張漢秋 teo hung chiew 陳彥璋（軒） 7月17日 7月17日 單況表（第二次警詢卷㈣P184） 胡學文 陳彥璋 王建致 劉翰陽 蘇培睿 黃文建 42 2-12 、 3-30 岳峻宇 YUE JUN YU 胡學文（文） 、 蘇培睿（睿） 7月18日 7月23日 ①單況表（第二次警詢卷㈣P153、P170） ②「北京市公安局經濟犯罪偵查科筆錄」、被害人之生活環境、財產相關資訊紀錄（第一次警詢卷㈠P319-320） 胡學文 陳彥璋 王建致 劉翰陽 蘇培睿 黃文建 43 3-31 李成賓 LI CHENG BIN 蘇培睿（睿） 7月18日 7月18日 單況表（第二次警詢卷㈣P170） 胡學文 陳彥璋 王建致 劉翰陽 蘇培睿 黃文建 44 2-25 許佩琪 KOH PEY CHI 胡學文（文） 7月19日 7月19日（起訴書附表二誤載為22日） 單況表（第二次警詢卷㈣P156） 胡學文 陳彥璋 王建致 劉翰陽 蘇培睿 黃文建 45 3-32 劉明輝 LAU BENG HUI 蘇培睿（睿） 7月20日 7月20日 單況表（第二次警詢卷㈣P170） 胡學文 陳彥璋 王建致 劉翰陽 蘇培睿 黃文建 46 4-21 衛寶珠 wey poh choo 陳彥璋（軒） 7月20日 7月20日 單況表（第二次警詢卷㈣P184） 胡學文 陳彥璋 王建致 劉翰陽 蘇培睿 黃文建 47 1-18 郭水源 KWEK CHWEE GUAN 王建致（致） 7月21日 7月21日 單況表（第二次警詢卷㈣P144） 胡學文 陳彥璋 王建致 劉翰陽 蘇培睿 黃文建 48 1-19 鐘亞明 CHONG AH BENG 王建致（致） 7月21日 7月28日 單況表（第二次警詢卷㈣P144） 胡學文 楊柏楷 陳彥璋 王建致 劉翰陽 蘇培睿 黃文建 49 5-23 潘卉岩 TAN HUIYAN 劉翰陽（皮） 7月21日 7月31日 單況表（第二次警詢卷㈣P196） 胡學文 楊柏楷 陳彥璋 王建致 劉翰陽 蘇培睿 黃文建 50 5-24 葉偉明 YIP WHYE MENG 劉翰陽（皮） 7月22日 7月31日（起訴書附表二誤載為30日） 單況表（第二次警詢卷㈣P196） 胡學文 楊柏楷 陳彥璋 王建致 劉翰陽 蘇培睿 黃文建 51 3-33 白素佩 CONNIE PEK SOCK PEI 蘇培睿（睿） 7月23日 7月24日 單況表（第二次警詢卷㈣P171） 胡學文 陳彥璋 王建致 劉翰陽 蘇培睿 黃文建 52 5-9 林福來 Lin hock lai 劉翰陽（皮） 7月23日（起訴書附表二誤載為12月23日 ） 7月23日 單況表（第二次警詢卷㈣P192） 胡學文 陳彥璋 王建致 劉翰陽 蘇培睿 黃文建 53 4-22 張霖澎 tiong ling pheng 陳彥璋（軒） 7月24日 7月31日 單況表（第二次警詢卷㈣P184） 胡學文 楊柏楷 陳彥璋 王建致 劉翰陽 蘇培睿 黃文建 54 3-34 姚航星 YEW HONG SING 蘇培睿（睿） 7月25日 8月3日 單況表（第二次警詢卷㈣P171） 胡學文 楊柏楷 陳彥璋 王建致 劉翰陽 蘇培睿 黃文建 55 1-20 王健華 WONG KIN WAH 王建致（致） 7月26日 7月28日（起訴書附表一誤載為27日） 單況表（第二次警詢卷㈣P145） 胡學文 楊柏楷 陳彥璋 王建致 劉翰陽 蘇培睿 黃文建 56 5-25 鄔淑芬 woo soo fan 劉翰陽（皮） 7月26日 7月28日 ①單況表（第二次警詢卷㈣P196） ②扣案雲端資料光碟： 　路徑：00000000one_drive/單況/歷史單況/21-07/0000-00-00單況表頁24 胡學文 楊柏楷 陳彥璋 王建致 劉翰陽 蘇培睿 黃文建 57 起訴書附表一1-6 、 4-9 郭志寶 KOAY KEE POH 王建致（致）、 陳彥璋（軒） 7月27日 7月31日 單況表（第二次警詢卷㈣P141） （起訴書誤植「7/30進1.46新幣」） 胡學文 楊柏楷 陳彥璋 王建致 劉翰陽 蘇培睿 黃文建 58 2-26 、 6-2 李光明 Lee Kong beng 胡學文（文） 、 楊柏楷（海） 7月27日 7月31日 單況表（第二次警詢卷㈣P156、P203） 胡學文 楊柏楷 陳彥璋 王建致 劉翰陽 蘇培睿 黃文建 59 3-35 史曉東 SHI XIAO DONG 蘇培睿（睿） 7月27日 7月28日 單況表（第二次警詢卷㈣P171） 胡學文 楊柏楷 陳彥璋 王建致 劉翰陽 蘇培睿 黃文建 60 4-23 庄秀祥 zhuang xiu xiang 陳彥璋（軒） 7月27日 7月29日 單況表（第二次警詢卷㈣P184） 胡學文 楊柏楷 陳彥璋 王建致 劉翰陽 蘇培睿 黃文建 61 3-36 黃瑞云 NG SHWEE HOONG 蘇培睿（睿） 7月28日 7月30日 單況表（第二次警詢卷㈣P171） 胡學文 楊柏楷 陳彥璋 王建致 劉翰陽 蘇培睿 黃文建 62 5-26 許貴芳 KOH KWEE HUANG 劉翰陽（皮） 7月28日 7月29日 ①單況表（第二次警詢卷㈣P196） ②「北京市公安局經濟犯罪偵查科筆錄」（110偵31152卷一P403） 胡學文 楊柏楷 陳彥璋 王建致 劉翰陽 蘇培睿 黃文建 63 5-27 林智源 Lin zhi yuan 劉翰陽（皮） 7月29日 8月10日 ①單況表（第二次警詢卷㈣P196） ②「北京市公安局經濟犯罪偵查科筆錄」、被害人之生活環境、財產相關資訊紀錄（第一次警詢卷㈠P305-306） 胡學文 楊柏楷 陳彥璋 王建致 劉翰陽 蘇培睿 黃文建 64 5-28 、 6-3 鄭宇軒 TAY EESEN 劉翰陽（皮） 、 楊柏楷（海） 7月29日 9月16日 ①單況表（第二次警詢卷㈣P197、P203） ②「北京市公安局經濟犯罪偵查科筆錄」、被害人之生活環境、財產相關資訊紀錄（第一次警詢卷㈠P339-340） 胡學文 游騰凱 楊柏楷 陳彥璋 王建致 劉翰陽 蘇培睿 黃文建 65 5-29 蕭月鳳 SIEW YUET FOONG 劉翰陽（皮） 7月29日 7月29日 單況表（第二次警詢卷㈣P197） 胡學文 楊柏楷 陳彥璋 王建致 劉翰陽 蘇培睿 黃文建 66 1-21 費納斯 FEI NASI 王建致（致）、 蘇培睿（睿） （起訴書附表二漏載蘇培睿 ） 7月30日 8月2日（起訴書附表二誤載為1日 ） 單況表（第二次警詢卷㈣P145） 胡學文 楊柏楷 陳彥璋 王建致 劉翰陽 蘇培睿 黃文建 67 4-24 卞旋羽 peng siew mei 陳彥璋（軒） 7月30日 7月31日 單況表（第二次警詢卷㈣P184） 胡學文 楊柏楷 陳彥璋 王建致 劉翰陽 蘇培睿 黃文建 68 5-30 王冠方 ong Kuan fang 劉翰陽（皮） 7月30日 9月8日（起訴書附表二誤載為12日） 單況表（第二次警詢卷㈣P197-198） 胡學文 游騰凱 楊柏楷 陳彥璋 王建致 劉翰陽 蘇培睿 黃文建 69 1-22 吳文吉 GOH BOON KIAT 王建致（致） 7月31日 8月3日 單況表（第二次警詢卷㈣P145） 胡學文 楊柏楷 陳彥璋 王建致 劉翰陽 蘇培睿 黃文建 70 5-31 馮學榮 HOON HOCK ENG 劉翰陽（皮） 7月31日 7月31日 單況表（第二次警詢卷㈣P198） 胡學文 楊柏楷 陳彥璋 王建致 劉翰陽 蘇培睿 黃文建 71 2-13 、 5-32 張書健 zhang shu jian 胡學文（文） 、 劉翰陽（皮） 8月1日 8月6日 ①單況表（第二次警詢卷㈣P153、P198） ②「北京市公安局經濟犯罪偵查科筆錄」、被害人之生活環境、財產相關資訊紀錄（第一次警詢卷㈠P293-295） 胡學文 楊柏楷 陳彥璋 王建致 劉翰陽 蘇培睿 黃文建 72 4-38 朱金妹 CHU KIM MOI 陳彥璋（軒） 8月3日 9月7日（起訴書附表二誤載為14日） ①單況表（第二次警詢卷㈣P187） ②「北京市公安局經濟犯罪偵查科筆錄」（110偵31152卷一P161） 胡學文 游騰凱 楊柏楷 陳彥璋 王建致 劉翰陽 蘇培睿 黃文建 73 2-27 、 3-37 林贵海 LIM QUEE HAI 胡學文（文） 、 蘇培睿（睿） 8月5日 8月30日 單況表（第二次警詢卷㈣P156-157、P172） 胡學文 游騰凱 楊柏楷 陳彥璋 王建致 劉翰陽 蘇培睿 黃文建 74 1-11 、 3-38 孫月清 SNG QUAY CHENG 王建致（致） 、 蘇培睿（睿） 8月6日 8月25日 ①單況表（第二次警詢卷㈣P142） ②「北京市公安局經濟犯罪偵查科筆錄」、被害人之生活環境、財產相關資訊紀錄（第一次警詢卷㈠P325-326） 胡學文 楊柏楷 陳彥璋 王建致 劉翰陽 蘇培睿 黃文建 75 5-33 謝維航 SIE WEI HANG 劉翰陽（皮） 8月6日 9月6日 單況表（第二次警詢卷㈣P198-199） 胡學文 游騰凱 楊柏楷 陳彥璋 王建致 劉翰陽 蘇培睿 黃文建 76 6-4 卢继桂 LU JI GUI 楊柏楷（海） 8月6日 8月18日 單況表（第二次警詢卷㈣P203） 胡學文 楊柏楷 陳彥璋 王建致 劉翰陽 蘇培睿 黃文建 77 4-39 、 5-34 、 6-5 吳振東 GEOFFREY NGUCHIENTONG 陳彥璋（軒） 、 劉翰陽（皮） 、 楊柏楷（海） 8月7日 9月16日 ①單況表（第二次警詢卷㈣P187、P199、P203-204） ②「北京市公安局經濟犯罪偵查科筆錄」、被害人之生活環境、財產相關資訊紀錄（第一次警詢卷㈠P303-304） 胡學文 游騰凱 楊柏楷 陳彥璋 王建致 劉翰陽 蘇培睿 黃文建 78 1-23 汪女士 HUYNH THI CAM VAN EM 王建致（致） 8月14日 8月27日 單況表（第二次警詢卷㈣P145） 胡學文 楊柏楷 陳彥璋 王建致 劉翰陽 蘇培睿 黃文建 79 4-25 、 6-6 韓協元 han ngiap juan 陳彥璋（軒） 、 楊柏楷（海） 8月14日 8月31日 單況表（第二次警詢卷㈣P185、P204） 胡學文 游騰凱 楊柏楷 陳彥璋 王建致 劉翰陽 蘇培睿 黃文建 80 4-26 翁偉軒 ANG WEI  XUAN DION 陳彥璋（軒） 8月16日 8月27日（起訴書附表二誤載為29日） 單況表（第二次警詢卷㈣P185） 胡學文 楊柏楷 陳彥璋 王建致 劉翰陽 蘇培睿 黃文建 81 1-12 、 4-27 林偉權 lum whye kuin,jordan 王建致（致） 、 陳彥璋（軒） 8月17日 9月9日（起訴書附表二誤載為13日） ①單況表（第二次警詢卷㈣P142-143、P185） ②「北京市公安局經濟犯罪偵查科筆錄」、被害人之生活環境、財產相關資訊紀錄（第一次警詢卷㈠P335） 胡學文 游騰凱 楊柏楷 陳彥璋 王建致 劉翰陽 蘇培睿 黃文建 82 2-28 林繼茂 LING KEE MOH 胡學文（文） 8月20日 9月6日 ①單況表（第二次警詢卷㈣P157） ②「北京市公安局經濟犯罪偵查科筆錄」、被害人之生活環境、財產相關資訊紀錄（第一次警詢卷㈠P291） 胡學文 游騰凱 楊柏楷 陳彥璋 王建致 劉翰陽 蘇培睿 黃文建 83 2-30 楊忠造 YEO TIONG CHOO 胡學文（文） 8月21日 9月2日（起訴書附表二誤載為10日） 單況表（第二次警詢卷㈣P157-158） 胡學文 游騰凱 楊柏楷 陳彥璋 王建致 劉翰陽 蘇培睿 黃文建 84 2-31 、 6-7 周波敦 chew poh toon 胡學文（文） 、 楊柏楷（海） 8月21日 9月5日 ①單況表（第二次警詢卷㈣P158） ②「北京市公安局經濟犯罪偵查科筆錄」、被害人之生活環境、財產相關資訊紀錄（第一次警詢卷㈠P333） 胡學文 游騰凱 楊柏楷 陳彥璋 王建致 劉翰陽 蘇培睿 黃文建 85 3-39 、 5-35 吳志成 NG SEE SENG 蘇培睿（睿） 、 劉翰陽（皮） 8月21日 8月22日 單況表（第二次警詢卷㈣P172、P199） 胡學文 楊柏楷 陳彥璋 王建致 劉翰陽 蘇培睿 黃文建 86 3-40 黃德祥 NG TECK SIONG 蘇培睿（睿） 8月21日 8月23日 單況表（第二次警詢卷㈣P172） 胡學文 楊柏楷 陳彥璋 王建致 劉翰陽 蘇培睿 黃文建 87 1-24 、 6-8 王有鑫 WANG YOUXI 王建致（致） 、 楊柏楷（海） 8月22日 8月26日 單況表（第二次警詢卷㈣P145、P204） 胡學文 楊柏楷 陳彥璋 王建致 劉翰陽 蘇培睿 黃文建 88 3-41 王寶英 ONG POH ENG 蘇培睿（睿） 8月22日 8月24日 單況表（第二次警詢卷㈣P173） 胡學文 楊柏楷 陳彥璋 王建致 劉翰陽 蘇培睿 黃文建 89 2-32 傅淑君 Poh siok khoon 胡學文（文） 8月23日 8月23日 單況表（第二次警詢卷㈣P158） 胡學文 楊柏楷 陳彥璋 王建致 劉翰陽 蘇培睿 黃文建 90 3-42 陳錦秀 ten king siu 蘇培睿（睿） 8月24日 9月19日 單況表（第二次警詢卷㈣P173） 胡學文 游騰凱 楊柏楷 陳彥璋 王建致 劉翰陽 蘇培睿 黃文建 91 4-28 詹聯成 chiam liang seng 陳彥璋（軒） 8月24日 8月24日 單況表（第二次警詢卷㈣P185） 胡學文 楊柏楷 陳彥璋 王建致 劉翰陽 蘇培睿 黃文建 92 1-9 、 3-14 何濟良 HO CHAI LEANG 王建致（致） 、 蘇培睿（睿） 8月25日 9月19日 ①單況表（第二次警詢卷㈣P141-142、P165-166） ②新加坡警察報案單明細、報案筆錄（第二次警詢卷㈣P229、P256-257） ③「北京市公安局經濟犯罪偵查科筆錄」、被害人之生活環境、財產相關資訊紀錄（第一次警詢卷㈠P343-344） 胡學文 游騰凱 楊柏楷 陳彥璋 王建致 劉翰陽 蘇培睿 黃文建 93 3-43 、 5-37 張有貴 cheong yau Kwai 蘇培睿（睿） 、 劉翰陽（皮） 8月25日 8月31日 單況表（第二次警詢卷㈣P173） 胡學文 游騰凱 楊柏楷 陳彥璋 王建致 劉翰陽 蘇培睿 黃文建 94 4-29 倪振福 Guay chin hock 陳彥璋（軒） 8月25日 8月25日 單況表（第二次警詢卷㈣P185） 胡學文 楊柏楷 陳彥璋 王建致 劉翰陽 蘇培睿 黃文建 95 5-36 丁馳宇 ding chiyu 劉翰陽（皮） 8月25日 8月28日 ①單況表（第二次警詢卷㈣P199） ②「北京市公安局經濟犯罪偵查科筆錄」、被害人之生活環境、財產相關資訊紀錄（第一次警詢卷㈠P301-302） 胡學文 楊柏楷 陳彥璋 王建致 劉翰陽 蘇培睿 黃文建 96 5-38 林泳耀 lim yeong yaw 劉翰陽（皮） 8月26日 9月19日 單況表（第二次警詢卷㈣P200） 胡學文 游騰凱 楊柏楷 陳彥璋 王建致 劉翰陽 蘇培睿 黃文建 97 1-25 王金明 WANG JIN MING 王建致（致） 8月27日 8月31日 單況表（第二次警詢卷㈣P145-146） 胡學文 游騰凱 楊柏楷 陳彥璋 王建致 劉翰陽 蘇培睿 黃文建 98 3-44 王華倫 ONG WAH LOONG 蘇培睿（睿） 8月27日 9月4日 單況表（第二次警詢卷㈣P173） 胡學文 游騰凱 楊柏楷 陳彥璋 王建致 劉翰陽 蘇培睿 黃文建 99 4-30 卓猷全 toh yew chuan 陳彥璋（軒） 8月27日 8月27日 單況表（第二次警詢卷㈣P185） 胡學文 楊柏楷 陳彥璋 王建致 劉翰陽 蘇培睿 黃文建 100 4-31 林家玉 lim chjia yee 陳彥璋（軒） 8月27日 8月27日 單況表（第二次警詢卷㈣P185） 胡學文 楊柏楷 陳彥璋 王建致 劉翰陽 蘇培睿 黃文建 101 5-39 侯樹起 hou shuqi 劉翰陽（皮） 8月27日 8月31日 單況表（第二次警詢卷㈣P200） 胡學文 游騰凱 楊柏楷 陳彥璋 王建致 劉翰陽 蘇培睿 黃文建 102 3-45 、 7-3 蔡德銘dominic  chua  teck  ming 蘇培睿（睿） 、 游騰凱（南） 8月29日 9月4日（起訴書附表二誤載為8月31日） 單況表（第二次警詢卷㈣P173-174） 胡學文 游騰凱 楊柏楷 陳彥璋 王建致 劉翰陽 蘇培睿 黃文建 103 1-26 覃錦昌 CHAM KAUM CHONG 王建致（致） 8月30日 8月31日 單況表（第二次警詢卷㈣P146） 胡學文 游騰凱 楊柏楷 陳彥璋 王建致 劉翰陽 蘇培睿 黃文建 104 6-9 徐巧恩 CHEE QIAO NE 楊柏楷（海） 8月30日 8月31日 單況表（第二次警詢卷㈣P204） 胡學文 游騰凱 楊柏楷 陳彥璋 王建致 劉翰陽 蘇培睿 黃文建 105 7-4 牟璇珲 MU XUAN HUI 游騰凱（南） 8月30日 8月31日 單況表（第二次警詢卷㈣P207） 胡學文 游騰凱 楊柏楷 陳彥璋 王建致 劉翰陽 蘇培睿 黃文建 106 1-10 、 2-16 楊美儀YONG MAY YEE 王建致（致） 、 胡學文（文） 9月1日 （起訴附表二誤載為10日） 9月25日 ①單況表（第二次警詢卷㈣P142、P154） ②新加坡警察之報案單明細、警方報告（含被害人筆錄）（第二次警詢卷㈣P243-245） 胡學文 游騰凱 楊柏楷 陳彥璋 王建致 劉翰陽 蘇培睿 黃文建 107 4-40 、 7-5 林貴全 LIM KWEE CHUAN PETER 陳彥璋（軒） 、 游騰凱（南） 9月1日 9月15日 ①單況表（第二次警詢卷㈣P188、P207） ②「北京市公安局經濟犯罪偵查科筆錄」（110偵31152卷一P283） 胡學文 游騰凱 楊柏楷 陳彥璋 王建致 劉翰陽 蘇培睿 黃文建 108 1-27 、 1-29 、 3-64 、 3-65 黃新福（黃今福） WONG SIN FOK 王建致（致） 、 蘇培睿（睿） 9月2日 9月28日 ①單況表（第二次警詢卷㈣P146、P177） ②「北京市公安局經濟犯罪偵查科筆錄」、被害人之生活環境、財產相關資訊紀錄（第一次警詢卷㈢P337） 胡學文 游騰凱 楊柏楷 陳彥璋 王建致 劉翰陽 蘇培睿 黃文建 109 1-28 、 3-46 林寶榮 LIN POH ENG 王建致（致） 、 蘇培睿（睿） 9月2日 9月19日 單況表（第二次警詢卷㈣P146、P174） 胡學文 游騰凱 楊柏楷 陳彥璋 王建致 劉翰陽 蘇培睿 黃文建 110 2-33 、 3-47 符慧明 FOO HUI MING ANN 胡學文（文） 、 蘇培睿（睿） 9月5日 9月9日 ①單況表（第二次警詢卷㈣P158） ②「北京市公安局經濟犯罪偵查科筆錄」（第一次警詢卷㈠P289-290） 胡學文 游騰凱 楊柏楷 陳彥璋 王建致 劉翰陽 蘇培睿 黃文建 111 3-48 、 6-10 鄭美琪 TEE MEI QI 蘇培睿（睿） 、 楊柏楷（海） 9月5日 9月13日 ①單況表（第二次警詢卷㈣P174） ②「北京市公安局經濟犯罪偵查科筆錄」（110偵31152卷一P163） 胡學文 游騰凱 楊柏楷 陳彥璋 王建致 劉翰陽 蘇培睿 黃文建 112 7-6 王惠芳 WEE HUI FANG 游騰凱（南） 9月5日 9月18日 單況表（第二次警詢卷㈣P207） 胡學文 游騰凱 楊柏楷 陳彥璋 王建致 劉翰陽 蘇培睿 黃文建 113 3-49 陳玉婷 TAN GEOK TING 蘇培睿（睿） 9月6日 9月9日 ①單況表（第二次警詢卷㈣P174-175） ②「北京市公安局經濟犯罪偵查科筆錄」（110偵31152卷一P179） 胡學文 游騰凱 楊柏楷 陳彥璋 王建致 劉翰陽 蘇培睿 黃文建 114 1-30 、 3-50 商婉瑩 SHANG WAN YING 王建致（致） 、 蘇培睿（睿） 9月7日 9月18日 ①單況表（第二次警詢卷㈣P147、P175） ②「北京市公安局經濟犯罪偵查科筆錄」、被害人之生活環境、財產相關資訊紀錄（第二次警詢卷㈠P105-106） 胡學文 游騰凱 楊柏楷 陳彥璋 王建致 劉翰陽 蘇培睿 黃文建 115 2-14 、 7-7 李伊娃 LEE YEE WA 胡學文（文） 、 游騰凱（南） 9月7日 9月11日 單況表（第二次警詢卷㈣P153、P208） 胡學文 游騰凱 楊柏楷 陳彥璋 王建致 劉翰陽 蘇培睿 黃文建 116 5-40 楊立國 YANG LIGUO 劉翰陽（皮） 9月7日 9月12日 ①單況表（第二次警詢卷㈣P200） ②「北京市公安局經濟犯罪偵查科筆錄」（110偵31152卷一P415） 胡學文 游騰凱 楊柏楷 陳彥璋 王建致 劉翰陽 蘇培睿 黃文建 117 3-51 周金花 CHOO KIM HUA 蘇培睿（睿） 9月8日 9月11日 單況表（第二次警詢卷㈣P175） 胡學文 游騰凱 楊柏楷 陳彥璋 王建致 劉翰陽 蘇培睿 黃文建 118 7-1 萬錦波 BAN KAM BOR 游騰凱（南） 9月8日 9月20日 ①單況表（第二次警詢卷㈣P206） ②新加坡警察報案單明細、報案筆錄（第二次警詢卷㈣P289、P258-259） ③「北京市公安局經濟犯罪偵查科筆錄」（110偵31152卷一P285） 胡學文 游騰凱 楊柏楷 陳彥璋 王建致 劉翰陽 蘇培睿 黃文建 119 2-15 、 3-52 何景華 HO KENG WAH 胡學文（文） 、 蘇培睿（睿） 9月9日 9月23日 單況表（第二次警詢卷㈣P154、P175） 胡學文 游騰凱 楊柏楷 陳彥璋 王建致 劉翰陽 蘇培睿 黃文建 120 3-53 吳昇峰 NG SING FONG 蘇培睿（睿） 9月9日 9月19日 單況表（第二次警詢卷㈣P175） 胡學文 游騰凱 楊柏楷 陳彥璋 王建致 劉翰陽 蘇培睿 黃文建 121 2-34 蔡金宝 chua kim poh 胡學文（文） 9月10日 9月11日 單況表（第二次警詢卷㈣P158） 胡學文 游騰凱 楊柏楷 陳彥璋 王建致 劉翰陽 蘇培睿 黃文建 122 3-54 林筠菀 LIM YUEN LING 蘇培睿（睿） 9月11日 9月20日 ①單況表（第二次警詢卷㈣P175-176） ②「北京市公安局經濟犯罪偵查科筆錄」、被害人之生活環境、財產相關資訊紀錄（第一次警詢卷㈠P349-351） 胡學文 游騰凱 楊柏楷 陳彥璋 王建致 劉翰陽 蘇培睿 黃文建 123 2-29 林永華 LIM YONG HUA 游騰凱（南）（起訴書附表二誤載為胡學文） 9月13日 9月13日 單況表（第二次警詢卷㈣P157） 胡學文 游騰凱 楊柏楷 陳彥璋 王建致 劉翰陽 蘇培睿 黃文建 124 3-13 林紈吟 LIM WAN YING, LILY 蘇培睿（睿） 9月13日 9月22日（起訴書附表二誤載為16日） ①單況表（第二次警詢卷㈣P165） ②新加坡警察報案單明細、報案筆錄（第二次警詢卷㈣P228、P253-255） ③「北京市公安局經濟犯罪偵查科筆錄」、被害人之生活環境、財產相關資訊紀錄（第一次警詢卷㈠P345-347） 胡學文 游騰凱 楊柏楷 陳彥璋 王建致 劉翰陽 蘇培睿 黃文建 125 4-41 、 6-11 黃思雯 NG SEE WEN 陳彥璋（軒） 、 楊柏楷（海） 9月13日 9月21日 ①單況表（第二次警詢卷㈣P188、P204-205） ②「北京市公安局經濟犯罪偵查科筆錄」、被害人之生活環境、財產相關資訊紀錄（第一次警詢卷㈡P169） 胡學文 游騰凱 楊柏楷 陳彥璋 王建致 劉翰陽 蘇培睿 黃文建 126 5-41 楊麗娟 yeoh lay keong 劉翰陽（皮） 9月14日 9月18日（起訴書附表二誤載為22日） ①單況表（第二次警詢卷㈣P200-201） ②「北京市公安局經濟犯罪偵查科筆錄」、被害人之生活環境、財產相關資訊紀錄（第一次警詢卷㈢P217） 胡學文 游騰凱 楊柏楷 陳彥璋 王建致 劉翰陽 蘇培睿 黃文建 127 1-31 蕭豐昌 SEOW FONG CHONG 王建致（致） 9月15日 9月17日（起訴書附表二誤載為16日） 單況表（第二次警詢卷㈣P147） 胡學文 游騰凱 楊柏楷 陳彥璋 王建致 劉翰陽 蘇培睿 黃文建 128 2-17 、 7-8 羅文光 LOW VUN KONG 胡學文（文） 、 游騰凱（南） 9月15日 9月24日 ①單況表（第二次警詢卷㈣P154-155、P208） ②「北京市公安局經濟犯罪偵查科筆錄」、被害人之生活環境、財產相關資訊紀錄（第一次警詢卷㈢P41） 胡學文 游騰凱 楊柏楷 陳彥璋 王建致 劉翰陽 蘇培睿 黃文建 129 4-32 林秀娥 lim siew ngoh 陳彥璋（軒） 9月15日 9月24日 ①單況表（第二次警詢卷㈣P186） ②「北京市公安局經濟犯罪偵查科筆錄」（110偵31152卷一P133） 胡學文 游騰凱 楊柏楷 陳彥璋 王建致 劉翰陽 蘇培睿 黃文建 130 7-2 杜穎鋥 DU YING ZENG, ANDREW 游騰凱（南） 9月15日 9月23日 ①單況表（第二次警詢卷㈣P206） ②新加坡警察之報案單明細、警方報告（含被害人筆錄）（第二次警詢卷㈣P228、P237-238） ③「北京市公安局經濟犯罪偵查科筆錄」（110偵31152卷一P287） 胡學文 游騰凱 楊柏楷 陳彥璋 王建致 劉翰陽 蘇培睿 黃文建 131 4-33 葉偉立 yap wee lip 陳彥璋（軒） 9月18日 9月25日 單況表（第二次警詢卷㈣P186） 胡學文 游騰凱 楊柏楷 陳彥璋 王建致 劉翰陽 蘇培睿 黃文建 132 1-32 陳恩 CHEN EN 王建致（致） 9月19日 9月19日 單況表（第二次警詢卷㈣P147） 胡學文 游騰凱 楊柏楷 陳彥璋 王建致 劉翰陽 蘇培睿 黃文建 133 3-55 、 5-42 林麗娥 LIM LI ERR 蘇培睿（睿） 、 劉翰陽（皮） 9月19日 9月22日 ①單況表（第二次警詢卷㈣P176、P201） ②新加坡警察之報案單明細、警方報告（含被害人筆錄）（第二次警詢卷㈣P228、P241-242） ③「北京市公安局經濟犯罪偵查科筆錄」、被害人之生活環境、財產相關資訊紀錄（第一次警詢卷㈡P245） 胡學文 游騰凱 楊柏楷 陳彥璋 王建致 劉翰陽 蘇培睿 黃文建 134 4-34 張寶龍 teo poh leng 陳彥璋（軒） 9月19日 9月26日 ①單況表（第二次警詢卷㈣P186） ②「北京市公安局經濟犯罪偵查科筆錄」（110偵31152卷一P355） 胡學文 游騰凱 楊柏楷 陳彥璋 王建致 劉翰陽 蘇培睿 黃文建 135 7-9 覃祖良 TUM CHOO LIENG 游騰凱（南） 9月19日 9月25日 ①單況表（第二次警詢卷㈣P208） ②「北京市公安局經濟犯罪偵查科筆錄」（110偵31152卷一P289） 胡學文 游騰凱 楊柏楷 陳彥璋 王建致 劉翰陽 蘇培睿 黃文建 136 5-8 胡臣升 Oh Chen sheng 劉翰陽（皮） 9月19日9時許 9月24日 ①單況表（第二次警詢卷㈣P192） ②新加坡警察之報案單明細、筆錄（第二次警詢卷㈣P228、P233-234） ③「北京市公安局經濟犯罪偵查科筆錄」（第一次警詢卷㈢P267） 胡學文 游騰凱 楊柏楷 陳彥璋 王建致 劉翰陽 蘇培睿 黃文建 137 7-10 鐘寶宜 CHOONG POH YEE 游騰凱（南）、 9月20日 9月23日 單況表（本院卷㈡P141-142 ） 胡學文 游騰凱 楊柏楷 陳彥璋 王建致 劉翰陽 蘇培睿 黃文建 138 3-56 、 5-43 王志成 ong chee seng 蘇培睿（睿） 、 劉翰陽（皮） 9月21日 9月25日 ①單況表（第二次警詢卷㈣P176） ②「北京市公安局經濟犯罪偵查科筆錄」（110偵31152卷一P387） 胡學文 游騰凱 楊柏楷 陳彥璋 王建致 劉翰陽 蘇培睿 黃文建 139 3-57 、 5-44 郭君華 kok Kuan wah 蘇培睿（睿） 、 劉翰陽（皮） 9月21日 9月26日（起訴書附表二誤載為25日） ①單況表（第二次警詢卷㈣P176） ②「北京市公安局經濟犯罪偵查科筆錄」、被害人之生活環境、財產相關資訊紀錄（第一次警詢卷㈡P45-46） 胡學文 游騰凱 楊柏楷 陳彥璋 王建致 劉翰陽 蘇培睿 黃文建 140 3-58 甄國基 Chan Kok kee 蘇培睿（睿） 9月22日 9月25日 ①單況表（第二次警詢卷㈣P176） ②「北京市公安局經濟犯罪偵查科筆錄」、被害人之生活環境、財產相關資訊紀錄（第一次警詢卷㈠P353） 胡學文 游騰凱 楊柏楷 陳彥璋 王建致 劉翰陽 蘇培睿 黃文建 141 5-45 黃一頌 ng yi song 劉翰陽（皮） 9月22日 9月22日 單況表（第二次警詢卷㈣P201） 胡學文 游騰凱 楊柏楷 陳彥璋 王建致 劉翰陽 蘇培睿 黃文建 142 5-46 龐璐穎 pang luying 劉翰陽（皮） 9月23日 9月26日 ①單況表（第二次警詢卷㈣P201） ②「北京市公安局經濟犯罪偵查科筆錄」（110偵31152卷一P389） 胡學文 游騰凱 楊柏楷 陳彥璋 王建致 劉翰陽 蘇培睿 黃文建 143 7-11 張鋒 ZHANG FENG 游騰凱（南） 9月23日 9月23日 單況表（第二次警詢卷㈣、P209） 胡學文 游騰凱 楊柏楷 陳彥璋 王建致 劉翰陽 蘇培睿 黃文建 144 1-33 、 2-35 黎耀泉 LAI YEW CHIM 王建致（致） 、 胡學文（文） 9月24日 9月24日 ①單況表（第二次警詢卷㈣P147、P158-159） ②「北京市公安局經濟犯罪偵查科筆錄」（110偵31152卷一P151） 胡學文 游騰凱 楊柏楷 陳彥璋 王建致 劉翰陽 蘇培睿 黃文建 145 3-59 黃秀珠 NG SIEW CHOO 蘇培睿（睿） 9月24日 9月25日 ①單況表（第二次警詢卷㈣P176-177） ②「北京市公安局經濟犯罪偵查科筆錄」（110偵31152卷一P177） 胡學文 游騰凱 楊柏楷 陳彥璋 王建致 劉翰陽 蘇培睿 黃文建 146 7-12 紀日杰KEE LEK KEAT 游騰凱（南） 9月24日 9月25日 單況表（第二次警詢卷㈣P209） 胡學文 游騰凱 楊柏楷 陳彥璋 王建致 劉翰陽 蘇培睿 黃文建 147 1-34 沈梅英 SIM BUAY ENG 王建致（致） 9月25日 9月26日 單況表（第二次警詢卷㈣P147） 胡學文 游騰凱 楊柏楷 陳彥璋 王建致 劉翰陽 蘇培睿 黃文建 148 3-60 VELAYUDHAN IRENE 蘇培睿（睿） 9月25日 9月26日 單況表（第二次警詢卷㈣P177） 胡學文 游騰凱 楊柏楷 陳彥璋 王建致 劉翰陽 蘇培睿 黃文建 149 5-47 戴永春 Tay eng choon 劉翰陽（皮） 9月25日 9月26日 ①單況表（第二次警詢卷㈣P201-202） ②「北京市公安局經濟犯罪偵查科筆錄」（110偵31152卷一P391） 胡學文 游騰凱 楊柏楷 陳彥璋 王建致 劉翰陽 蘇培睿 黃文建 150 3-61 王示輝 WONG SEE HUI 蘇培睿（睿） 9月26日 9月26日 單況表（第二次警詢卷㈣P177） 胡學文 游騰凱 楊柏楷 陳彥璋 王建致 劉翰陽 蘇培睿 黃文建 

【附表四】自機房扣得（臺中市○○區○○路○段000號）：
    1、iPhone 12藍色手機1支【胡學文】【4F-B-床，1-1】
    2、msi廠牌筆記型電腦1台【胡學文】【4F-B-床，1-3】
    3、Google廠牌手機1支【胡學文】【4F-B-床，1-5】 
　　4、iPhone 8 plus黑色手機1支【胡學文】【4F-B-床，1-2
       】
　　5、ipad玫瑰金平板電腦1臺【胡學文】【4F-B-床，1-4】
    6、sim卡1張【胡學文】【4F-B-床，1-6】
    7、ipad銀色平板電腦1台【胡學文】【4F-B-床，1-7】
    8、ipad銀色平板電腦1台【胡學文】【4F-B-床，1-8】
    9、ipad平板電腦1台【蘇培睿】【4F-B-床，2-1】
    10、iPhone 7粉紅色手機1支【蘇培睿】【4F-B-床，2-2】
    11、iPhone銀色手機1支【蘇培睿】【4F-B-床，2-3】
    12、iPhone手機1支（背殼內含兩張sim卡）【蘇培睿】【4F
        -B-床，2-4】
    13、iPhone金色手機1支【蘇培睿】【4F-B-床，2-5】
    14、iPhone金色手機1支【蘇培睿】【4F-B-床，2-6】
    15、三星廠牌金色手機1支【劉翰陽】【4F-B-床，3-1】
    16、LG廠牌平板電腦1台【劉翰陽】【4F-B-床，3-2】
    17、iPhone8 plus黑色手機1支【劉翰陽】【4F-B-床，3-3
        】
    18、ipad白色平板電腦1台【劉翰陽】【4F-B-床，3-4】
    19、iPhone8 plus黑色手機1支【王建致】【4F-B-床，4-1
        】
    20、ipad銀色平板電腦1台【王建致】【4F-B-床，4-2】
    21、iPhone8 plus白色手機1支【王建致】【4F-B-床，4-3
        】
    22、sim卡1張【王建致】【4F-B-床，4-4】
    23、ipad玫瑰金平板電腦1台【王建致】【4F-B-床，4-4】
    24、iPhone銀色手機1支【王建致】【4F-B-床，4-5】
    25、監視器2台【除黃文建外之7人共同持有】【4F-B-1】
    26、WIFI分享器1台（含SIM卡）【除黃文建外之7人共同持
        有】【4F-B-2】
    27、iPhone黑色手機1支【除黃文建外之7人共同持有】【4F
        -B-3】
    28、WIFI分享器1台（含SIM卡）【除黃文建外之7人共同持
        有】【4F-B-4】
    29、iPhone卡通樣式手機1支【除黃文建外之7人共同持有】
        【4F-B-5】
    30、華為無線網卡1支（含SIM卡）【除黃文建外之7人共同
        持有】【4F-B-6】
    31、iPhone金色手機1支【除黃文建外之7人共同持有】【4F
        -B-7】
    32、SIM卡12張【除黃文建外之7人共同持有】【4F-B-8】
    33、ipad銀色平板電腦1台【除黃文建外之7人共同持有】【
        4F-B-9】
    34、監控專用SD卡1張【除黃文建外之7人共同持有】【4F-B
        -10】
    35、iPhone黑色手機1台【除黃文建外之7人共同持有】【4F
        -B-11】
    36、iPhone粉紅色手機1支【除黃文建外之7人共同持有】【
        4F-B-12】
    37、iPhone黑色手機1支【胡學文】【4F-A-1】
    38、oppo廠牌金色手機1支【胡學文】【4F-A-2】
    39、android手機1支【胡學文】【4F-A-3】
    40、SIM卡2張【胡學文】【4F-A-4】
    41、smart讀卡機1個（含SD卡）【胡學文】【4F-A-5】
    42、USB1個【胡學文】【4F-A-6】
    43、分享器1個【胡學文】【4F-A-7】
    44、SD卡1個【胡學文】【4F-A-8】
    45、4G強波器1臺【胡學文】【4F-A，陽台】
    46、msi筆記型電腦1台【胡學文】【2F-1】
    47、監視器1個【除黃文建外之7人共同持有】【2F-2】
    48、監視器主機1台【除黃文建外之7人共同持有】【1F-1】
    49、ipad玫瑰金平板電腦1台【游騰凱】【3F-A-床1-1】
    50、iPhone白色手機1支（內含SIM卡）【游騰凱】【3F-A-
        床1-2】
    51、遠傳電信公司SIM卡1張（門號0000000000號）【游騰凱
        】【3F-A-床1-3】
    52、iPhone6s銀色手機1支【楊柏楷】【3F-A-床2】
    53、Apple廠牌平板電腦1台【陳彥璋】【3F-A-床4-1】
    54、台哥大電信公司SIM卡1張（裝在平板電腦內）【陳彥璋
        】【3F-A-床4-2】
    55、遠傳SIM卡1張（門號0000000000號）【陳彥璋】【3F-A
        -床4-3】
    56、iPhone8金色手機1支【陳彥璋】【3F-A-床4-5】
    57、iPhone粉色手機1支【陳彥璋】【3F-A-床4-6】
    58、iPhone7金色手機1支【陳彥璋】【3F-A-床4-7】
    59、7-11儲值遠傳易付卡30日序號單據1張【陳彥璋】【3F-
        A-床4-4】
　　　　
【附表五】自被告黃文建處扣得（在臺中市○區○○○路000號1
至3樓）
    1、IPHONE手機1支（含門號0000000000號SIM卡1枚）
    2、IPHONE手機1支（含門號0000000000號SIM卡1枚）
    3、集團成員雜支記錄簿1本
    4、繳費通知單及明細1張
    5、集團生活雜支發票5份
    6、集團成員身份證2張
    7、集團成員生活雜支簿1本
　　　 
【附表六】在臺中市○○區○○路○段000號（進出機房需行經之當鋪
）扣得：
    1、iPhone12手機1支
    2、iPhone8手機1支
    3、電腦主機1台
    4、監視器主機1台
    5、WIFI分享器1台 

【卷宗名稱與簡稱對照】
一、臺中市政府警察局刑事警察大隊刑案偵查卷宗卷一至三（簡
    稱第一次警詢卷㈠至㈢）。
二、臺中市政府警察局刑案偵查卷宗卷一至四（簡稱第二次警詢
    卷㈠至㈣）。
三、臺灣臺中地方檢察署110年度偵字第31152號卷一至二（簡稱
    110偵31152）。
四、臺中市政府警察局刑事警察大隊中市警六分偵字第10800950
    29號卷一至五（簡稱中市警六卷一至五）。
五、臺灣臺中地方檢察署110年度逕搜字第11號（簡稱110逕搜11
    ）。
六、臺灣臺中地方檢察署110年度聲同調字第499號（簡稱110聲
    同調499）。